【裁判字號】    92,選上訴,40
【裁判日期】    921120
【裁判案由】    違反選舉罷免法等
【裁判全文】
臺灣高等法院高雄分院刑事判決          九十二年度選上訴字第四號
    上  訴  人
    即  被  告  己○○
                乙○○
                辛○○
                壬○○
                庚○○
                癸○○○
                丙○○
                丁○○
                戊○○
    共      同
    選任辯護人  李衍志律師
右上訴人等因違反選舉罷免法等案件，不服臺灣澎湖地方法院九十一年度訴字第二八
號中華民國九十二年五月六日第一審判決（起訴案號：臺灣澎湖地方法院檢察署九十
一年度選偵字第一０號、九十一年度偵字第一七二、一八二、二二二、二三八號），
提起上訴，本院判決如左：
      主      文
原判決關於乙○○部分撤銷。
乙○○無罪。
其他上訴駁回。
      事      實
一、己○○係澎湖縣望安鄉第十三屆鄉長，為預定於民國九十一年一月二十六日舉行
    公開投票之澎湖縣望安鄉第十四屆望安鄉鄉長選舉候選人，為擊敗另一參選人許
    龍富以求連任，與受雇於鄉公所擔任臨時人員之壬○○共同基於妨害投票之犯意
    聯絡，以虛報遷出、遷入戶籍而取得投票權之方式，由己○○推由壬○○取得非
    屬望安鄉居民，且無實際遷徙住居所之意，均為己○○之親戚，而各別與己○○
    、壬○○有共同妨害投票犯意聯絡之庚○○、癸○○○及已判刑確定之呂小萍、
    呂彩美、呂小蘭、胡東河、許靜嫻、許陳春玉、許美香、許明仁、許素美、許義
    富、許明揚、林玉華、許振興、許秋萍、許淑君、許德忠、陳慶昌等十九人（其
    中胡東河、許靜嫻、許明仁、許素美、許義富、許明揚、許振興、許秋萍、陳慶
    昌等九人另依簡易判決處刑）之國民身分證、印章、戶口名簿等辦理戶籍遷移所
    需之證件後，由壬○○負責擔任向望安鄉戶政事務所辦理呂小萍等十九人戶籍遷
    出遷入登記之受委託人，於九十年八月二十八日，向望安鄉戶政事務所虛報遷出
    原地址，改遷入望安鄉東安村三鄰四十八號己○○舊宅，但庚○○、癸○○○及
    呂小萍小蘭、胡東河、許靜嫻、許美香、許明仁、許素美、許義富、癸○○○、
    許明揚、林玉華、許振興、許秋萍、許淑君、許德忠、陳慶昌等十九人嗣均未實
    際至該遷入之地址居住，俟取得投票權後，始於選舉當日分別前往望安鄉各投、
    開票所投票，以上開俗稱幽靈人口之非法方法，使投票發生不正確之結果（其虛
    報戶籍之受委託人、委託人、遷入日期、身分證統一編號及遷出遷入地址均詳如
    附表一所示）。
二、丁○○、丙○○父女為支持前述鄉長候選人己○○當選，二人共同基於妨害投票
    之犯意聯絡，以虛報遷出、遷入戶籍而取得投票權之方式，由丁○○、丙○○取
    得非屬望安鄉居民，且無實際遷徙住居所之意，均為丁○○、丙○○親戚，而各
    別與丁○○、丙○○有共同妨害投票犯意聯絡已判刑確定之倪秉容、林明立、孫
    再春、陳家和、陳倪玉嬋、沈許節子、孫蔡金玉、許玉蘭、王美慧等九人（其中
    孫再春、陳家和、陳倪玉嬋、沈許節子、孫蔡金玉、許玉蘭、王美慧等七人另依
    簡易判決處刑）之國民身分證、印章、戶口名簿等辦理戶籍遷移所需之證件後，
    再分由丁○○、丙○○擔任向望安鄉戶政事務所辦理倪秉容等九人戶籍遷出遷入
    登記之受委託人，於九十年八月十七日、八月二十四日及九月十二日，陸續向望
    安鄉戶政事務所虛報遷出原地址，改遷入望安鄉西安村三十三之八號丁○○住處
    ，但倪秉容、林明立、孫再春、陳家和、陳倪玉嬋、沈許節子、孫蔡金玉、許玉
    蘭、王美慧等九人均未實際至該遷入之地址居住，俟取得投票權後，始於選舉當
    日分別前往望安鄉各投、開票所投票，以上開俗稱幽靈人口之非法方法，使投票
    發生不正確之結果（其虛報戶籍之受委託人、委託人、遷入日期、身分證統一編
    號及遷出遷入地址均詳如附表二所示）。
三、戊○○（曾於八十九年、九十年間，分別因違反毒品危害防制條例案件、妨害風
    化案件，經本院判處有期徒刑六月、三月確定，於九十年四月一日、九十一年三
    月二十六日易科罰金執行完畢，其設籍於高雄縣鳳山市○○路二五一巷五號，為
    支持述鄉長候選人己○○當選以虛報遷出、遷入戶籍以取得投票權之方式，於九
    十年九月十三日向望安鄉戶政事務所虛報戶籍遷出遷入登記，將戶籍遷入澎湖縣
    望安鄉車安村十一鄰望安一三０號但未實際至遷入之地址居住，俟取得投票權後
    ，始於選舉當日前往望安鄉投、開票所投票，以上開俗稱幽靈人口之非法方法，
    使投票發生不正確之結果。
四、辛○○係己○○之子、癸○○○係己○○之弟媳、庚○○係己○○之兄，三人為
    期己○○能順利當選鄉長，共同連續基於對有投票權人交付不正利益，並約定投
    票權為一定行使之概括犯意聯絡，以無償提供高雄、澎湖縣馬公間之飛機票予有
    投票權人搭乘，以換取投票權人支持己○○之方式，分別向望安鄉鄉長選舉有投
    票權，均為己○○之親友之戊○○及已判刑確定之黃蘭英、顏江彬、顏許乃、呂
    小蘭、陳許玉葉、陳許靜枝、許歐計、陳昆宏、呂彩美、許麗照、許陳春玉、陳
    助、許麗霜、陳漠連、鄭騰望、林玉華、許淑君、許林玉音、劉林玉蕊、林美妃
    、陳美琦、陳怡瑄、陳志俐、陳明交、陳冠燁、許德忠、許美香、許順來、許福
    員、林稱讚、陳智育、陳吳美玉、翟秀蘭、陳智明、陳信夫、陳謝玉霞等人蒐集
    姓名、年籍等資料後，統由辛○○自九十年十二月二十三日起，多次以電話向立
    榮航空股份有限公司（下稱立榮航空）訂位後，再於九十年十二月二十四日、二
    十五日及二十八日，向立榮航空臨櫃付現金開立澎湖地區居民票價八折優惠機票
    （含購票證明）及匯款訂購團體機票，其中臨櫃付現取得之機票先無償轉交予搭
    機者，以團體票方式開立之機票則無先行取票之問題，而由辛○○、癸○○○、
    庚○○分別告知搭機者於搭機時直接憑身分證件至機場之立榮航空櫃檯無償領取
    電子機票收據／登機證後登機，均交付上開有投票權人相當於機票價錢之不正利
    益，約其免費搭機往返高雄、馬公地區，以便轉乘船隻來回望安鄉投票支持己○
    ○而為投票權一定之行使，嗣黃蘭英、顏江彬、顏許乃、呂小蘭、陳許玉葉、陳
    許靜枝、許歐計、陳昆宏、呂彩美、戊○○、許麗照、許陳春玉、陳助、許麗霜
    、陳漠連、鄭騰望、林玉華、許淑君、許林玉音、劉林玉蕊、林美妃、陳美琦、
    陳怡瑄、陳志俐、陳明交、陳冠燁、許德忠、許美香、許順來、許福員、林稱讚
    、陳智育、陳吳美玉、翟秀蘭、陳智明、陳信夫、陳謝玉霞均收受上開免費搭機
    之不正利益並允諾投票支持己○○，許以其投票權為一定之行使後，分別於九十
    一年一月二十五日至二十七日，搭機往返高雄、馬公間，並於九十一年一月二十
    六日投票當日至望安鄉戶籍所在地之各投開票所投票（其開票方式、搭機者姓名
    、往返地點、票別、單程或來回票、往返日期及票價均詳如附表四所示）。
五、案經許龍富告發、澎湖縣調查站移送及澎湖縣警察局望安分局報告台灣澎湖地方
    法院檢察署檢察官偵查起訴。
      理      由
甲、上訴駁回部分（被告己○○、壬○○、辛○○、庚○○、癸○○○、丙○○、丁
    ○○、戊○○部分）
一、訊據被告己○○、壬○○均矢口否認有上揭事實一妨害投票結果正確之犯行，被
    告癸○○○、庚○○固坦承有上揭事實一妨害投票結果正確之犯行，惟均矢口否
    認有上揭事實四投票交付或收受不正利益之犯行，被告丁○○、丙○○、均矢口
    否認有上揭事實二妨害投票結果正確之犯行，被告戊○○坦承有上揭事實三妨害
    投票結果正之犯行，惟矢口否認有上揭事實四投票收受不正利益之犯行，被告辛
    ○○矢口否認有上揭事實四投票交付或收受不正利益之犯行，被告己○○辯稱：
    呂小萍等人均係伊親戚，渠等均係主動至澎湖投票支持伊，伊未授意渠等遷移戶
    籍，亦未幫忙遷戶籍云云；被告壬○○辯稱：伊在己○○任內擔任望安鄉公所臨
    時僱員，兼辦鄉公所內人事助理及望安鄉本島服務處等為民服務工作，伊係單純
    受呂小萍等人之委託代辦戶籍遷移，呂小萍等人是否為幽靈人口伊不知情云云；
    被告庚○○辯稱：伊係幫部分返澎投票之親友代收機票錢後，轉交辛○○向航空
    公司統一購票，機票錢都是委託代訂機票之親友自掏腰包云云；被告癸○○○辯
    稱：伊係幫部分返澎投票之親友代收機票錢後，轉交辛○○向航空公司統一購票
    ，機票錢都是委託代訂機票之親友自掏腰包云云；被告林玉華辯稱：伊女兒許淑
    君有代伊交錢給癸○○○買機票，許淑君交多少錢被告丁○○、丙○○均辯稱：
    伊等單純受託辦理戶籍遷移，不知道委託人是否為選舉而虛報登記，倪秉容、林
    明立係為辦理漁保而遷戶籍，孫再春等親人係何原因要遷戶籍伊等不知情云云；
    被告戊○○辯稱：機票錢是伊自己出的，由父親拿錢給辛○○請辛○○代訂機票
    ，伊事後再把錢給父親云云；被告辛○○辯稱：委託代訂機票的親友有的是請伊
    訂機票的時侯，錢就先拿給伊，有些是訂到位子後再給錢，伊所代訂之人都是在
    取票之前就把錢給伊云云。
二、經查：
  (一)關於事實一妨害投票結果正確部分：
  1.被告庚○○、癸○○○對於渠等均非屬望安鄉居民，且無實際遷徙住居所之意，
    係為投票目的，虛報戶籍遷出、改遷入望安鄉東安村三鄰四十八號住宅，但實際
    未至遷入之地址居住，俟取得投票權後，始於選舉當日分別前往望安鄉各投、開
    票所投票之妨害投票結果正確之犯罪事實，均坦承不諱，核與同案被告呂小萍、
    呂彩美、呂小蘭、許陳春玉、林玉華、許淑君、許德忠及另依簡易判決處到之同
    案被告胡東河、許靜嫻、許明仁、許素美、許義富、許明揚、許振興、許秋萍分
    別於偵查中及原審供述之情節相符，並有渠等辦理遷移戶籍之遷入戶籍登記申請
    書、戶籍謄本、委託書、澎湖縣警察局望安分局因查察有無實際居住事實而製作
    之戶卡片、戶口查察通報單、望安鄉戶政事務所寄發之戶籍登記催告書及澎湖縣
    選舉委員會製作之臺灣省澎湖縣第十五屆議員暨第十四屆鄉長選舉選舉人名冊影
    本等件附卷足按。事證明確，被告庚○○、癸○○○之犯行，均堪認定。
  2.附表一所示庚○○、癸○○○及已判刑確定之呂小萍、呂彩美、呂小蘭、胡東河
    、許靜嫻、庚○○、許陳春玉、許美香、許明仁、許素美、許義富、癸○○○、
    許明揚、林玉華、許振興、許秋萍、許淑君、許德忠等人確屬幽靈人口並於九十
    一年一月二十六日第十四屆望安鄉鄉長選舉投票當日分赴各投開票所投票，已如
    前述。參諸望安鄉東安村四十八號被告己○○之二層樓故居，除原設籍該址之己
    ○○、許金喜、許靜妮、辛○○四人外，自九十年七月四日起至同年九月六日止
    ，復陸續遷入許明志、許明群、陳慶昌、陳靖文、陳世毓、陳許金推、許仲婷、
    許仲崴、許祖豪、呂小萍、呂彩美、呂小蘭、胡東河、許靜嫻、庚○○、許陳春
    玉、許美香、許明仁、許素美、許沛瑜、許建章、許義富、癸○○○、許明揚、
    林玉華、許振興、許雅涵、許雅筑、許祺智、許秋萍、許淑君、許德忠、游藝華
    、許仲辰、許仲琳等三十五人（含被告、未成年人及無妨害投票犯行者，見九十
    年他字第九九號偵查卷宗第一宗第二百十三頁至第二百四十四頁戶籍謄本等資料
    ），惟該望安鄉東安村四十八號被告己○○之二層樓故居，早遭颱風吹毀，僅存
    地面一層樓可供居住使用，此經檢察官指揮警、調人員勘查屬實，製有查證報告
    一紙及拍攝房屋現況之照片數幀可稽（見九十年他字第九九號偵查卷宗第一宗第
    一百二十五頁至第一百二十七頁），以該房屋狀況顯然無法供遷入戶籍之四十一
    人同時實際居住達四個月以上之可能，且呂小萍等人均在選前四、五個月左右遷
    入同一戶籍，除均為望安鄉鄉長之選舉而遷移戶籍外，並無同時各具備其他理由
    而遷徙戶籍，是該遷入戶籍而取得投票權之上述呂小萍等被告（含同案被告經簡
    易判決處刑者），於遷徒戶籍之初即無實際遷徙住居所之意，係為投票目的而虛
    報戶籍登記，均屬俗稱之幽靈人口，乃客觀上顯而易見之事，被告己○○係望安
    鄉東安村四十八號之戶長，被告壬○○則自承其專事處理望安鄉公所為民服務之
    工作，自均知悉上開情況，而仍同意或代辦呂小萍等人虛報戶籍遷入該址以取得
    投票權，其均明知附表一所示之呂小萍、呂彩美、呂小蘭、胡東河、許靜嫻、庚
    ○○、許陳春玉、許美香、許明仁、許素美、許義富、癸○○○、許明揚、林玉
    華、許振興、許秋萍、許淑君、許德忠等人係屬幽靈人口，而仍推由壬○○代辦
    虛報戶籍登記之事實，至為灼然，被告己○○、壬○○分別與被告呂小萍等人對
    於以非法方法參與選舉妨害投票結果正確之犯行，自有犯意之聯絡及行為之分擔
    。事證明確，被告己○○、壬○○此部分犯行，亦堪認定。
  (二)關於事實二妨害投票結果正確部分：
  1.同案被告孫再春、陳家和、陳倪玉嬋、沈許節子、孫蔡金玉（以上五人均委託丁
    ○○虛報戶籍遷入）許玉蘭、王美慧（均另依簡易判決處刑確定）以上二人均委
    託丙○○虛報戶籍遷入）對於渠等均非屬望安鄉居民，且無實際遷徙住居所之意
    ，係為投票目的，虛報戶籍遷出、改遷入望安鄉西安村三十三之八號丁○○住宅
    ，但未實際至該遷入之地址居住，俟取得投票權後，始於選舉當日分別前往望安
    鄉各投、開票所投票之妨害投票結果正確之犯罪事實，業經其等供認不諱，並有
    渠等辦理遷移戶籍之遷入戶籍登記申請書、戶籍謄本、委託書、澎湖縣警察局望
    安分局因查察有無實際居住事實而製作之戶卡片、戶口查察通報單、望安鄉戶政
    事務所寄發之戶籍登記催告書及澎湖縣選舉委員會製作之臺灣省澎湖縣第十五屆
    議員暨第十四屆鄉長選舉選舉人名冊影本等件附卷可稽。
  2.同案被告倪秉容、林明立（均已判刑確定）實際住居於澎湖縣馬公市西文澳一五
    五號，並非望安鄉居民，亦無實際遷徙住居所之意，其委託被告丁○○虛報戶籍
    遷入望安鄉西安村三十三之八號住宅，但未實際至該遷入之地址居住，俟取得投
    票權後，始於選舉當日分別前往望安鄉各投、開票所投票等情，為同案被告倪秉
    容、林明立所自承，並有渠等辦理遷移戶籍之遷入戶籍登記申請書、戶籍謄本、
    委託書、澎湖縣警察局望安分局因查察有無實際居住事實而製作之戶卡片及澎湖
    縣選舉委員會製作之臺灣省澎湖縣第十五屆議員暨第十四屆鄉長選舉選舉人名冊
    影本等件附卷足按。
  3.同案被告已判刑確定倪秉容、林明立、孫再春、陳家和、陳倪玉嬋、沈許節子、
    孫蔡金玉、許玉蘭、王美慧等人確屬幽靈人口並於九十一年一月二十六日第十四
    屆望安鄉鄉長選舉投票當日分赴各投開票所投票，有如前述。參諸望安鄉西安村
    三十三之八號被告丁○○二層半樓房住處，除原設籍該址之許陳嫌、陳卯、丙○
    ○、倪秉正、倪秉端、丁○○六人外，自九十年八月二十四日起至同年九月十二
    日止，復陸續遷入已判刑確定之蔡順德、蔡順發、謝蔡秀珠、孫蔡金玉、陳倪玉
    嬋、倪秉容、林明立、孫再春、王美人、陳俊甲、陳家和、謝宗墉、沈許節子、
    許玉蘭、王美慧、陳汝、沈宗仁、顏國文、顏惠玲、顏琇萍等二十人（含被告、
    未成年人及無妨害投票犯行者，見九十年他字第九九號偵查卷宗第一宗第一百二
    十九頁至第一百七十八頁戶籍謄本等資料），且被告丙○○、丁○○於原審審理
    中自承該等遷戶籍者均係其散居高雄、台南二地之親戚，偶爾雖有往返望安遊玩
    、探親之舉，惟均長住台灣本島，顯無可能於遷入戶籍後實際居住達四個月以上
    ，且同案被告倪秉容等人均在選前四、五個月左右遷入同一戶籍，除均為迫在目
    前之選舉而遷移戶籍外，尚難同時各具備其他理由而遷徙戶籍，是該遷入戶籍而
    取得投票權之上述倪秉容等被告（含同案被告經簡易判決處刑者），於遷徒戶籍
    之初即無實際遷徙住居所之意，係為投票目的而虛報戶籍登記，均屬俗稱之幽靈
    人口，乃客觀上顯而易見之事，被告丁○○、丙○○明乎此，而仍代辦被告倪秉
    容等人虛報戶籍遷入該址以取得投票權，其均明知附表二所示之倪秉容、林明立
    、孫再春、陳家和、陳倪玉嬋、沈許節子、孫蔡金玉、許玉蘭、王美慧等人係屬
    幽靈人口，而仍代辦戶籍遷徙登記之犯罪事實，至為灼然，其與同案被告倪秉容
    等人對於以非法方法參與選舉妨害投票結果正確之犯行，自有犯意之聯絡及行為
    之分擔。事證明確，被告丁○○、丙○○此部分犯行，亦堪認定。被告丁○○、
    丙○○為父女關係，為使己○○當選，共同以非法方法使倪秉容等人取得投票權
    ，並參與選舉投票，其等二人就上開犯行，顯有犯意連絡及行為分擔，均為共同
    正犯。
  (三)關於事實三妨害投票結果正確部分：
    被告戊○○對於渠非屬望安鄉居民，且無實際遷徙住居所之意，係為投票目的，
    虛報戶籍遷出、改遷入望安鄉，但未實際至該遷入之地址居住，俟取得投票權後
    ，始於選舉當日分別前往望安鄉各投、開票所投票之妨害投票結果正確之犯罪事
    實，坦承不諱，並有渠辦理遷移戶籍之遷入戶籍登記申請書、戶籍謄本、委託書
    、澎湖縣警察局望安分局因查察有無實際居住事實而製作之戶卡片、戶口查察通
    報單、望安鄉戶政事務所寄發之戶籍登記催告書及澎湖縣選舉委員會製作之臺灣
    省澎湖縣第十五屆議員暨第十四屆鄉長選舉選舉人名冊影本等件附卷足按。事證
    明確，被告戊○○之犯行，堪以認定。
  (四)關於事實四投票交付或收受不正利益部分：
    被告辛○○、庚○○、癸○○○均坦承收取望安鄉鄉長選舉有投票權已判刑確定
    之黃蘭英、顏江彬、顏許乃、呂小蘭、陳許玉葉、陳許靜枝、許歐計、陳昆宏、
    呂彩美、戊○○、許麗照、許陳春玉、陳助、許麗霜、陳漠連、鄭騰望、林玉華
    、許淑君、許林玉音、劉林玉蕊、林美妃、陳美琦、陳怡瑄、陳志俐、陳明交、
    陳冠燁、許德忠、許美香、許順來、許福員、林稱讚、陳智育、陳吳美玉、翟秀
    蘭、陳智明、陳信夫、陳謝玉霞等人姓名、年籍等資料後，統由被告辛○○多次
    以電話向立榮航空訂位後，再向立榮航空臨櫃付現金開立澎湖地區居民票價八折
    優惠機票（含購票證明）及匯款訂購團體機票，其中臨櫃付現取得之機票先無償
    轉交予搭機者，以團體票方式開立之機票則無先行取票之問題，而由被告辛○○
    、癸○○○、庚○○分別告知搭機者於搭機時直接憑身分證件至機場之立榮航空
    櫃檯無償領取電子機票收據、登機證後登機等事實不諱，惟均辯稱：搭機者係自
    願返澎投票支持被告己○○，被告辛○○僅代搭機者處理訂位、開票及付款事宜
    ，並未無償提供搭機者免費機票，被告辛○○付款之金錢均係開票前由各搭機者
    直接交給被告辛○○或交給被告庚○○、癸○○○轉交被告辛○○云云。惟查，
    被告辛○○向立榮航空臨櫃付現金，於九十年十二月二十四日開立林稱讚（見九
    十一年選他字第三十號第四卷宗第一百四十二頁、第九十一頁）、陳吳美玉（見
    九十一年選他字第三十號第四卷宗第一百十八頁、第九十一頁）、陳智明（見九
    十一年選他字第三十號第四卷宗第一百十八頁、第九十一頁）、陳信夫（見九十
    一年選他字第三十號第四卷宗第一百十八頁、第九十一頁）、陳謝玉霞（見九十
    一年選他字第三十號第四卷宗第一百十八頁、第九十一頁）、陳智育（見九十一
    年選他字第三十號第四卷宗第九十一頁）、翟秀蘭（見九十一年選他字第三十號
    第四卷宗第九十一頁）等設籍澎湖地區者八折優惠機票，再於九十年十二月二十
    五日開立顏江彬（見九十一年選他字第三十號第四卷宗第一百十頁、第九十九頁
    ）、黃蘭英（見九十一年選他字第三十號第四卷宗第一百十頁、第九十九頁）、
    顏許乃（見九十一年選他字第三十號第四卷宗第一百十頁、第九十九頁）、許福
    員（見九十一年選他字第三十號第四卷宗第一百四十一頁）、許美香（見九十一
    年選他字第三十號第四卷宗第一百十頁）等設籍澎湖地區者八折優惠機票，另以
    匯款訂購團體機票方式，於九十年十二月二十八日開立呂小蘭、陳許玉葉、陳許
    靜枝、許歐計、陳昆宏、呂彩美、戊○○、許麗照、許陳春玉、陳助、許麗霜、
    陳漠連、鄭騰望、林玉華、許淑君、許林玉音、劉林玉蕊、林美妃、陳美琦、陳
    怡瑄、陳志俐、陳明交、陳冠燁、許德忠、許美香、許順來、許福員（均見九十
    一年選他字第三０號第二卷宗第一頁至第六頁）等人機票，而黃蘭英、顏江彬、
    顏許乃、呂小蘭、陳許玉葉、陳許靜枝、許歐計、陳昆宏、呂彩美、戊○○、許
    麗照、許陳春玉、陳助、許麗霜、陳漠連、鄭騰望、林玉華、許淑君、許林玉音
    、劉林玉蕊、林美妃、陳美琦、陳怡瑄、陳志俐、陳明交、陳冠燁、許德忠、許
    美香、許順來、許福員、林稱讚、陳智育、陳吳美玉、翟秀蘭、陳智明、陳信夫
    、陳謝玉霞等人確有搭機至澎湖參與望安鄉長選舉投票等情，有原審公務電話紀
    錄、立榮航空開票紀錄、旅客艙單及選舉人名冊等件在卷可考，被告辛○○於偵
    查中供稱：僅負責代訂機票無涉機票錢問題等語（見九十一年選偵字第十號第二
    十一頁至第二十二頁筆錄），被告癸○○○則供稱：請辛○○訂的機票部分，伊
    直接拿現金給航空公司櫃檯，沒有拿錢給辛○○等語（見九十一年選偵字第十號
    第四十九頁筆錄），其二人於偵查中就被告辛○○確有付款開票之事實，均無法
    交待款項來源，顯係畏罪情虛；嗣於原審審理中二人改稱搭機者有先付機票錢云
    云已難採  ，又各該搭機者並無實際交付機票錢予被告辛○○代買機票之情事，
    茲論述如左：
  1.同案被告呂彩美於偵查中初供稱：在選前二，三天前決定回澎湖，大約在九十一
    年一月二十日左右，錢交給女兒呂小萍購買機票。惟經檢察官提示匯款單及艙單
    等證據顯示是辛○○付錢買機票後，又改稱是把錢交給辛○○（見九十一年偵字
    第一八二號第六十八頁至第六十九頁筆錄）；同案被告呂小蘭於偵查中初供稱：
    去程（高雄往馬公）時交錢給姊姊（呂小萍），回程（馬公往高雄）自己刷卡。
    惟經檢察官提示匯款單及艙單等證據顯示來回票均是辛○○付錢買機票後，乃改
    稱均把錢交呂小萍（見九十一年偵字第一八二號第六十四頁至六十五頁筆錄）。
    呂彩美、呂小蘭於偵查中就機票錢何人所付一情，言詞閃爍而交待不清，已足啟
    人疑竇；且依前開辛○○之開票紀錄，早於九十年十二月二十八日即付款開立呂
    彩美之機票，呂彩美竟陳稱：九十一年一月二十日交錢給呂小萍買機票云云，亦
    顯與事實不符，呂彩美，呂小蘭於原審審理中辯稱：機票錢都是自己掏腰包買把
    錢拿給辛○○去買機票云云，不足採信，其有收受免費機票之投票收受不正利益
    犯行，足以認定。
  2.同案被告陳許靜枝於偵查中初辯稱：係九十一年一月二十六日當日排補位搭機，
    票係自己買，付現金予櫃檯。經檢察官提示匯款單及艙單等證據顯示來回票均是
    辛○○付錢買機票後，仍陳稱：沒有人幫其付錢（見九十一年偵字第一八二號第
    八十九頁至第九十頁筆錄），於原審審理中亦堅稱：是當天到機場，直接去櫃台
    以七千元代價買自己、兒子陳明交及陳明交女友三個人的機票云云，惟所稱自己
    付錢買票云云，與上開事證不符，不足採信，其有收受免費機票之投票收受不正
    利益犯行，堪以認定。
  3.同案被告許歐計於警訊中供稱：機票係丈夫買的，訂位後何時購票，取票及機票
    費用由何人支出均不知道（見九十一年選他字第三十號第二宗第三十二頁背面筆
    錄）。於偵查中則稱：機票係自己買的。經檢察官提示匯款單及艙單等證據顯示
    是辛○○付錢買機票後，則改稱是丈夫叫被告辛○○幫忙買的（見九十一年偵字
    第一八二號第五十二頁至五十三頁筆錄）。其於偵查中就機票錢何人所付一情，
    言詞閃爍而交待不清，已足啟人疑竇；於原審審理中辯稱：機票錢是自己掏腰包
    由丈夫把錢拿給辛○○云云，不足採信，其有收受免費機票之投票收受不正利益
    犯行，堪以認定。
  4.被告戊○○於警訊中供稱：機票是其當天前往機場購票及取票的。機票費用是自
    己支付，共三千零四十元（見九十一年選他字第三十號第二宗第三十四頁背面筆
    錄），偵查中初辯稱：機票係父親購買，機票錢是自己出錢。經檢察官提示匯款
    單及艙單等證據顯示是辛○○付錢買機票後，則改稱：我有拿錢給辛○○（見九
    十一年偵字第一八二號第四十二頁至四十三頁筆錄）。同案被告許麗霜於警訊中
    稱：約在九十一年一月份中旬，伊父親叫伊回去澎湖，機票錢是父親許朱評幫其
    訂購的來回票，返回高雄後父親叫伊拿二千元給他就好（見九十一年選他字第二
    宗第三十號第三十七頁背面至第三十八頁正面筆錄），於偵訊中辯稱機票錢是自
    己出的。經檢察官提示匯款單及艙單等證據顯示是辛○○付錢買機票後，則改稱
    ：我有拿二千元給父親（見九十一年偵字第一八二號第四十七頁至四十八頁筆錄
    ）。同案被告許麗照於警訊中供稱：伊有拿二千五百元給父親請辛○○幫忙訂位
    買機票（見九十一年選他字第二宗第三十號第三十九頁背面至第四十頁筆錄）。
    被告戊○○、許麗霜於偵查中就機票錢何人所付一情，言詞閃爍而交待不清，已
    足啟人疑竇；且戊○○、許麗霜、許麗照係兄弟姐妹關係，果有拿錢交給父親購
    買機票之情事，所交付之金額自當一致，乃戊○○、許麗霜、許麗照竟分別陳稱
    交付三千零四十元、二千元、二千五百元給交親購票，顯違常情，戊○○、許麗
    霜、許麗照於原審審理中辯稱：機票錢都是自己掏腰包把錢拿給父親轉請辛○○
    去買機票云云，不足採信，戊○○有收受免費機票之投票收受不正利益犯行，均
    堪以認定。
  5.同案被告陳昆宏於警訊中供稱：九十年一月中旬向父親表示想回澎湖，其父親才
    幫忙訂票（見九十一年選他字三十號第二宗第五十三頁背面至第五十四面正面筆
    錄），於偵訊中初辯稱：機票係父親購買。經檢察官提示匯款單及艙單等證據顯
    示是辛○○付錢買機票後，則改稱：不知道何人購買，只知道坐飛機不用錢（見
    九十一年偵字第一八二號第三十七頁筆錄）。其於偵查中就機票錢何人所付一情
    ，言詞閃爍而交待不清，已足啟人疑竇，於原審審理中辯稱：機票錢是選舉後自
    己掏腰包把一千一百二十元還給父親云云，亦與開票紀錄所示陳昆宏係搭乘來回
    班機需費二千二百元一情不符，其所辯自掏腰包買機票云云，不足採信，其有收
    受免費機票之投票收受不正利益犯行，堪以認定。
  6.同案被告陳冠燁於警訊中供稱：機票錢係父親支付（見九十一年選他字第三十號
    第一宗第三十八頁背面筆錄），偵查中陳稱：是於九十年十一月初拿錢請父親幫
    其購票（見九十一年選他字第三十號第一宗第七十八頁背面筆錄）。其於偵查中
    就機票錢何人所付一情，言詞閃爍而交待不清，已足啟人疑竇；且依前開開票紀
    錄，係由辛○○於九十年十二月二十八日付款開立陳冠燁之機票，陳冠燁竟陳稱
    ：九十年十一月初交錢給父親買機票云云，亦顯與事實不符，其於原審審理中辯
    稱：機票錢是自己掏腰包云云，不足採信，其有收受免費機票之投票收受不正利
    益犯行，堪以認定。
  7.同案被告鄭騰望於警訊中供稱：是一個自稱為己○○的親友幫伊訂位，伊再到機
    場買票，到澎湖機票費用是伊自己出的花七百多元，而返高雄的費用不知是誰已
    幫伊付清了，但伊知道是己○○的親友幫伊付清，是何人何方式並不清楚（見九
    十一年選他字第三十號第一宗第三十五頁背面筆錄），於偵查中供稱：約選前十
    多天決定回澎湖，機票錢由妻子支付，係癸○○○處理（見九十一年選他字第三
    十號第一宗第七十五頁背面筆錄）。其於警訊中陳稱高雄往馬公之機票錢係由己
    ○○之親友代付等語，核與前揭辛○○開票付款紀錄相符，至其所稱自付馬公往
    高雄之機票錢云云，則與卷證不符，況辛○○早於九十年十二月二十八日付款開
    立被告鄭騰望之機票，鄭騰望竟陳稱：選前十多天決定回澎湖而交錢給妻子買機
    票云云，亦顯與事實不符，其於原審審理中辯稱：機票錢是伊寄給辛○○，叫辛
    ○○幫伊買機票云云，不足採信，其有收受免費機票之投票收受不正利益犯行，
    堪以認定。
  8.同案被告許淑君於警訊中供稱：於選前十多天拿錢給嬸嬸癸○○○，至澎湖之機
    票係自己出錢（見九十一年選他字第三十號第一宗第二十頁背面筆錄）；同被被
    告林玉華於警訊、偵查中供稱：約半個月前決定至澎湖，機票錢係兒子許德忠出
    錢（見九十一年選他字第三十號第一宗第二十六頁背面、第六十六頁筆錄），同
    案被告劉林玉蕊於警訊中供稱：機票係交待妹妹許林玉音訂位，費用由其丈夫與
    其妹妹許林玉音算（見九十一年選他字第三十號第一宗第五十二頁背面筆錄），
    偵查中陳稱：於半個月前決定買機票回澎湖（見九十一年選他字第三十號第一宗
    第九十三頁背面筆錄）；同案被告許林玉音於警訊中供稱：機票錢以現金交姪子
    許德忠購買（見九十一年選他字第三十號第一宗第二十九頁筆錄），偵查中陳稱
    ：機票是許德忠所買，錢交林玉華託其代訂（見九十一年選他字第三十號第一宗
    第六十九頁筆錄）；同案被告許德忠於警訊中供稱：機票錢自己出，係姊姊許淑
    君幫忙買（見九十一年選他字第三十號第一宗第二十三頁筆錄）；同案被告林美
    妃於警訊中供稱：機票是許林玉音代訂由她本人交給伊，付費方式及何人付費伊
    不清楚（見九十一年選他字第三十號第一宗第三十頁背面筆錄），於偵查中陳稱
    ：於二個星期前決定回澎湖投票（見九十一年選他字第三十號第一宗第七十二頁
    背面筆錄）。依前開開票紀錄，係由辛○○於九十年十二月二十八日付款開立許
    淑君、林玉華、劉林玉蕊、林美妃之機票，許淑君、林玉華、劉林玉蕊、林美妃
    竟分別陳稱選前十多天、半個月、二星期決定購票返澎投票，顯與事實不符，許
    淑君、許德忠、林美妃、劉林玉蕊、許林玉音、林玉華於原審審理中辯稱：均係
    自掏腰包交錢給許淑君，再由許淑君拿一萬五千元到癸○○○家中，請癸○○○
    代買六個人的機票云云，亦與渠等上開警詢、偵查中所供機票錢何人所付等情，
    有所出入，渠等辯稱機票錢是自己掏腰包云云，不足採信，其有收受免費機票之
    投票收受不正利益犯行，均堪認定。
  9.同案被告陳智明於警訊、偵查中供稱：機票係自已出錢，交母親陳吳美玉支付（
    見九十一年選他字第三十號第一宗第四十四頁背面、第八十四頁背面筆錄）；同
    案被告陳吳美玉於偵查中供稱：大約在選前十多天託陳信夫購買機票（見九十一
    年選他字第三十號第一宗第八十三頁筆錄）；同案被告陳謝玉霞於警訊中供稱：
    機票係丈夫陳信夫訂位，並在機場取票時自己付費買機票（見九十一年選他字第
    三十號第一宗第四十九頁背面筆錄），於偵查中供稱：親眼看見先生陳信夫在機
    場出錢買機票（見九十一年選他字第三十號第一宗第九十頁背面筆錄）；同案被
    告陳信夫於警訊中供稱：機票由庚○○代訂，機票錢事後交付庚○○支付（見九
    十一年選他字第三十號第一宗第四十六頁背面），於偵查中供稱：大約於二個星
    期前決定回澎湖的，錢交辛○○。（見九十一年選他字第三十號第一宗第八十七
    頁背面筆錄）；同案被告許順來於偵查中供稱：選舉前一星期決定回澎湖並把錢
    交庚○○，機票係自己出錢。經檢察官出示匯款單及艙單等證據顯示是辛○○付
    錢買機票後，又改稱：把錢交庚○○，不知其如何處理（見九十一年選他字第二
    宗第三十號第一百零六頁至第一百零七頁筆錄）；同案被告翟秀蘭於偵查中供稱
    ：選舉前一星期訂機位並決定至澎湖，機票係其先生陳智育以現金在機場購買來
    回都是以現金購買，來回機位是自已訂的。經檢察官出示匯款單及艙單等證據顯
    示是辛○○付錢買機票後，又改稱：交錢予先生陳智育，不知道其如何處理（見
    九十一年選他字第三十號第二宗第九十八頁至九十九頁筆錄）；同案被告陳智育
    於偵查中供稱：機票係拿錢交舅媽癸○○○購買，在選前一個月前訂的（見九十
    一年選他字三十號第二宗至第一百零二頁至第一百零三頁筆錄）；同案被告林稱
    讚於偵查中供稱：選舉前二、三日請庚○○訂位，機票是自己隨到隨買。（見九
    十一年選他字第二宗第三十號第一百一十四頁至第一百一十五頁筆錄）。依前開
    開票紀錄，係由辛○○於九十年十二月二十八日付款開立陳智明、陳吳美玉、陳
    謝玉霞、陳信夫、許順來、翟秀蘭、陳智育、林稱讚之機票，渠等竟或陳稱：在
    機場付費買機票云云，又陳吳美玉、陳信夫、許順來、翟秀蘭、林稱讚分別陳稱
    ：選前十多天、半個月、二星期、一星期、二、三日決定購票返澎投票云云，均
    與事實不符，陳智明、陳吳美玉、陳謝玉霞、陳信夫、許順來、翟秀蘭、陳智育
    、林稱讚於原審審理中辯稱：陳智育，翟秀蘭二人是拿六千元和身分證給癸○○
    ○，請癸○○○幫忙訂票，選舉前不久，癸○○○再把機票剩餘的錢交還給陳智
    育和翟秀蘭，陳信夫、陳謝玉霞、陳智明、陳吳美玉四人是由陳信夫把機票錢給
    庚○○代訂機票，陳信夫是在選舉前就先拿了一萬元給庚○○去訂票，過了幾天
    庚○○再把所剩的機票錢，交還陳信夫，許順來是在選舉前先把機票錢兩千元交
    給庚○○，林稱讚是坐飛機當天，在機場把機票錢交給庚○○，林稱讚是交給庚
    ○○一千五百元左右云云，亦與渠等上開警詢、偵查中所供機票錢何人所付等情
    ，有所出入，渠等辯稱機票錢是自己掏腰包云云，不足採信，其有收受免費機票
    之投票受賄犯行，均堪認定。
  10.同案被告陳明交於警訊中供稱：機票係請母親陳許靜枝幫忙訂位，錢交給陳許靜
    枝。（見九十一年選他字第三十號第一宗第五十四頁背面筆錄），於偵查中供稱
    ：於選舉前半個月決定回澎湖（見九十一年選他字第三十號第一宗第九十六頁背
    面筆錄）。惟陳許靜枝所稱：是當天到機場，直接去櫃台以七千元代價買自己、
    兒子陳明交及陳明交女友三個人的機票云云，並非實在，有如前述，陳明交辯稱
    ：機票是伊拿錢給媽媽陳許靜枝在機場購票云云，不足採信，其有收受免費機票
    之投票收受不正利益犯行，均堪認定。
  11.同案被告陳美琦於警訊、偵查中供稱：伊到航空公司櫃檯出示身分證，他們便將
    登機證給伊，伊並未付錢，不知機票錢之付費方式及何人付費。機票是直接至機
    場櫃檯取票，伊堂哥辛○○幫忙伊購買，事先已支付費用。這次回澎湖投票沒有
    其他代價，就只有代訂位購買機票而已。（見九十一年選他字第三十號第一宗第
    五十八頁、、第一○二頁筆錄）；同案被告陳怡瑄於警訊、偵查中供稱：機票是
    母親的親戚幫忙訂位的，不知道費用多少亦不知道是由何人所付款（見九十一年
    選他字第三十號第一宗第五十五頁背面、第九十九頁背面筆錄）。陳志俐、
    陳怡瑄、陳美琦於原審審理中均自承：渠等三人未支付機票費用等語，經核與上
    開被告辛○○付款購票等事證相符，其有收受免費機票之投票收受不正利益犯行
    ，均堪認定。
  12.同案被告許陳春玉於警訊、偵查中供稱：返回澎湖之機票是請辛○○幫忙訂位，
    由辛○○通知其搭乘該班飛機，其於到達機場後至航空公司櫃檯買票，並以現金
    付，票價約二千四百多元（見九十一年選他字第三０號第二宗第二十六頁、九十
    一年偵字一八二號第八十一頁筆錄）；同案被告許美香於偵查中供稱：選舉前四
    ，五天前訂機位並決定回澎湖，是拿錢請父親庚○○訂位（見九十一年選他字第
    三十號第二宗第一百一十頁至第一百一十一頁筆錄）。依前開開票紀錄，係由辛
    ○○於九十年十二月二十八日付款開立許陳春玉之機票，於九十年十二月二十五
    日、二十八日開立許美香之機票，許陳春玉陳稱：自己出錢購票及被告許美香陳
    稱：選前四、五天決定購票返澎投票云云，均顯與事實不符，許陳春玉、許美香
    於原審審理中辯稱：均係自掏腰包交錢給辛○○訂票、購票云云，不足採信，其
    有收受免費機票之投票收受不正利益犯行，均堪認定。
  13.同案被告陳助於警訊、偵查中供稱：於搭機當日在機場請不知名之人士訂位後當
    場即親購機票及取票，機票錢是其自己付的（見九十一年選他字第三０號第二宗
    第四十六頁背面、九十一年偵字第一八二號第七十三頁至第七十四頁筆錄），於
    原審審理中供稱：機票是我到機場的時侯剛好遇到阿珠，我拿錢給阿珠，叫阿珠
    幫我買機票的云云，均與前開開票紀錄顯示係由辛○○於九十年十二月二十八日
    付款開立被告陳助之機票一情不符，其所辯係自掏腰包購票云云，不足採信，其
    有收受免費機票之投票收受不正利益犯行，堪以認定。
  14.同案被告陳漠蓮於警訊中供稱：將機票費用拿給伊姐夫庚○○，請其幫忙訂位及
    購買，機票是庚○○拿給伊的（見九十一年選他字第三十號第二宗第三十頁筆錄
    ），偵查中供稱：機票係九十一年一月二十五日自己買的（見九十一年偵字第一
    八二號第七十七頁至七十八頁筆錄）。惟陳漠連係由辛○○以團體票方式於九十
    年十二月二十八日付款開立電子機票，並無於搭機前事先取得機票之情形，其於
    警訊所稱交錢給庚○○取得機票及於偵查中所稱自己付款購票云云，均屬虛妄，
    其嗣於原審審理中辯稱拿二千多元給姊夫庚○○購票云云，自不足採信，其有收
    受免費機票之投票收受不正利益犯行，堪以認定。
  15.同案被告許福員於偵查中供稱：來回澎湖之機票係刷卡買的，是自己訂位（見九
    十一年選他字第三０號第二宗第九十四頁至第九十五頁筆錄），顯然與前開開票
    紀錄所示係由辛○○於九十年十二月二十五日、二十八日開立許福員之機票之事
    實不符，許福員於原審審理中辯稱：伊是拿二千五百元給庚○○之子買機票的云
    云，不足採信，其有收受免費機票之投票收受不正利益犯行，堪以認定。
  16.同案被告陳許玉葉於警訊、偵查中供稱：伊是於九十一年一月間，託庚○○購買
    機票。委託當時支付一千五百元給庚○○，委託約一個星期後庚○○才將票拿到
    伊家裡並找錢給伊（見九十一年選他字第三十號第二宗第四十九頁、九十一年偵
  字第一八二號第八十五頁至八十六頁筆錄），於原審審理中辯稱：是拿二千元給
    庚○○購票。惟陳許玉葉係由辛○○以團體票方式於九十年十二月二十八日付款
    開立電子機票，並無於搭機前事先取得機票之情形，其所稱交錢給庚○○事先取
    得機票及九十一年一月間決定購票返澎投票云云，均顯與事實不符，其於原審審
    理中辯稱：係自掏腰包交錢給庚○○購票云云，不足採信，其有收受免費機票之
    投票收受不正利益犯行，堪以認定。
  17.同案被告顏江彬於警訊中坦承：不知道何人購買機票，而機票是太太黃蘭英交給
    伊的。至澎湖之機票係伊太太黃蘭英及母親顏許乃處理，伊太太說鄉長投給一號
    己○○（見九十一年選他字第三十號第一宗第二頁筆錄）；同案被告黃蘭英於警
    訊中坦承：婆婆顏許乃提到有人出機票，讓伊回來投己○○，伊答應，機票係由
    己○○親戚持伊先生顏江彬及婆婆顏許乃之身分證購買（見九十一年選他字第三
    十號第一宗第五頁背面筆錄），被告顏江彬、黃蘭英、顏許乃均有收受免費機票
    而行使投票權之事實，甚為明確，被告顏江彬、黃蘭英、顏許乃於原審審理中辯
    稱：機票錢是自掏腰包由顏許乃轉交癸○○○購票云云，不足採信，其有收受免
    費機票之投票收受不正利益犯行，均堪認定。綜上以觀，被告許俊銘、庚○○、
    癸○○○所辯各情，無非卸責之詞，不足採信。事證明確，其等此部分共同交付
    免費機票之投票交付不正利益犯行，均堪認定。
三、按刑法第一百四十六條明文規定以詐術或其他非法之方法，使投票發生不正確之
    結果或變造投票之結果者，處五年以下有期徒刑。其客觀犯罪構成要件之一為須
    以詐術或其他非法之方法為之，之二為須使投票發生不正確之結果或變造投票之
    結果；所謂其他非法之方法，即指除詐術外，其他一切非法律所允許之方法均屬
    之，並不以構成刑事法上犯罪之非法行為為限。至所稱使投票發生不正確之結果
    ，係以該選區之整體投票結果發生不正確之結果為已足，而不以行為人所支持之
    特定候選人是否當選為必要。因依公職人員選舉罷免法第三十八條第三項、第四
    十五條之四、第四十五條之五、第六十五條等規定，候選人保證金之發還、沒收
    ，競選經費捐贈之限制，選舉經費之補助，均以得票比例之多寡而為決定及分配
    。則各候選人得票之多寡，除關係候選人之當選與否外，亦與上開各項選舉結果
    攸關。故所謂使投票發生不正確之結果者，應兼指使得票比例等投票結果發生不
    正確結果之情形在內，非僅指使候選人之當選或不當選而已。又憲法第一百二十
    九條雖規定投票係採無記名投票方式，有使投票內容隱密之效果，惟倘無居住之
    事實，而虛報遷入戶籍登記，經戶籍機關編入選舉人名冊，並參加選舉投票，顯
    足以使該選舉區計算得票比率基礎之選舉人人數及投票之票數為不實之增加，縱
    因查證困難，無法得知其投票選舉之特定候選人為何人？然不論如何，均已使投
    票結果發生不正確。又按公職人員選舉罷免法第十五條第一項規定有選舉權人在
    各該選區繼續居住四個月以上者，始得為公職人員選舉各該選舉區之選舉人之規
    定以觀，足見該法所重視者，為在選舉區繼續居住之事實，至於戶籍登記簿僅為
    四個月起算之在客觀上不得不然之判斷依據。次查現代民主政治主權在民之原則
    ，將政權付諸人民，由人民選舉代表行使其中因各國幅員大小不一，小者固可由
    人民共同決定，大者則非區分各級行政區域、組織治理不可，在區分若干行政區
    域下，該行政區域之該行政區域之政權行使，按諸主權在民原則，理應由該行政
    區之人民行使，且僅能由該區域之人民行使，非能由其他區域之人越俎代庖。若
    為遵守上開公職人員選舉罷免法之規定，以支持某特定候選人為目的，而將戶籍
    及實際住所遷入該選舉區，固符合上開規定及主權在民原則；然若實際上並未居
    住該選舉區，僅為支持某特定候選人，而虛報遷入戶籍者，其有妨害選舉之純正
    及公正性，至為顯然。或有謂憲法賦予人民有遷徙自由云云，然按人民有居住、
    遷徙之自由，及有選舉、罷免、創制、複決之權，固為憲法第十條、第十七條所
    明定，惟所謂居住遷徙自由及選舉權，並無漫無限制，得任意行使，在為防止妨
    害他人自由、避免緊急危難，維持社會秩序，或增進公共利益所必要者，仍得以
    法律限制之，憲法第二十三條亦定有明文此即所謂法律保留原則。戶籍法第二十
    條至二十二條規定之遷出、遷入登記及同法第五十四條對故意為不實申請者之處
    罰；及公職人員選舉罷免法第十五條第一項有選舉權人在各該選舉區繼續居住滿
    四個月以上，為取得各該選舉區選舉人資格之要件。其規範目的在於戶籍管理、
    維護社會秩序及選舉之公平性，均係為維護社會秩序之必要，而對人民遷徙自由
    及選舉權附加之限制。從而，人民固有遷徙之自由，但並無為虛偽戶籍登記之自
    由與權利。以不實遷入戶籍之方式，致使非實際居住於選舉區之人取得選舉權而
    參與投票，即係以虛報遷入戶籍取得投票權而參與投票，自屬刑法第一百四十六
    條所規定非法方法之範疇，與憲法所保障之遷徙自由無關（參照最高法院九十一
    年九月五日（九十一）台文字第ＯＯ五七五號函附法律問題研究意見）。準此，
    行為人如無實際遷徙住居所之意，係為投票目的而虛報遷入戶籍至選舉區，亦未
    實際在該遷入地址居住達四個月以上，其以此方式取得投票權，並於選舉日前去
    投票使投票數虛增，即符合刑法第一百四十六條所定罪名之客觀構成要件，行為
    人如認識其上述行為足以發生虛增投票數之結果並決意為之，即具備同一罪名之
    主觀構成要件故意，至於行為人有無支持特定候選人或其遷移戶籍有無兼具其他
    動機、理由，均不影響犯罪之成立。核被告己○○、壬○○、呂小萍、丁○○、
    丁○○、丙○○所為，均係犯刑法第一百四十六條第一項之妨害投票結果正確罪
    。被告戊○○所為，係犯刑法第一百四十三第一項投票收受不正利益罪及同法第
    一百四十六條第一項妨害投票結果正確罪；被告癸○○○、庚○○均係犯刑法第
    一百四十六條第一項妨害投票結果正確罪及公職人員選舉罷免法第九十條之一第
    一項（起訴書誤載為九十一條之一第一項，應予更正）投票交付不正利益罪。被
    告己○○、壬○○遷移附表一所示呂小萍、呂彩美、呂小蘭、許陳春玉、許美香
    、林玉華、許淑君、許德忠、胡東河、許靜嫻、許明仁、庚○○、癸○○○、許
    素美、許義富、許明揚、許振興、許秋萍、陳慶昌等十九年戶籍及被告丁○○、
    丙○○遷移，倪秉容、林明立、孫再春、陳家和、陳倪玉嬋、沈許節子、孫蔡金
    玉、許玉蘭、王美慧等九人戶籍所犯妨害投票結果正確罪，均以遷戶籍之非法手
    段取得投票權，再於投票當日紛紛前往望安鄉各投開票所投票，影響同一鄉長選
    舉之結果正確，犯罪時、地密接，均侵害同一社會法益，為接續犯。被告己○○
    、壬○○間有犯意聯絡及行為分擔，而被告癸○○○、庚○○與同案被告呂小萍
    、呂彩美、呂小蘭、許陳春玉、許美香、林玉華、許淑君、許德忠、胡東河、許
    靜嫻、許明仁、許素美、許義富、許明揚、許振興、許秋萍、陳慶昌等十九人就
    事實一虛報戶籍遷入望安鄉東安村四十八號住宅，而妨害投票結果正確之犯行，
    各別與被告己○○、壬○○有縱向犯意之聯絡及行為之分擔（但無積極證據足以
    證明呂小萍等十九人彼此間有橫向犯意之聯絡或行為之分擔），均為共同正犯。
    被告丁○○、丙○○有犯意之聯絡及行為等之分擔，且其二人與同案被告倪秉容
    、林明立及同案被告孫再春、陳家和、陳倪玉嬋、沈許節子、孫蔡金玉、許玉蘭
    、王美慧等九人就事實二虛報戶籍遷入望安鄉西安村三十三之八號住宅，而妨害
    投票結果正確之犯行，各別有縱向犯意之聯絡及行為之分擔（但無積極證據足以
    證明倪秉容等九人彼此間有橫向犯意之聯絡或行為之分擔）均為共同正犯；被告
    辛○○、庚○○、癸○○○三人就事實四交付免費機票之不正利益之犯行，彼此
    間分別有犯意之聯絡及行為之分擔。又被告辛○○、庚○○、癸○○○多次無償
    交付呂小蘭等人免費機票之不正利益之投票交付不正利益犯行，時間緊接，犯罪
    構成要件相同，顯係基於概括犯意反覆為之，為連續犯，應論以一罪並依法加重
    其刑。被告戊○○所犯刑法第一百四十三第一項投票收受不正利益罪、同法第一
    百四十六條第一項妨害投票結果正確罪二罪間，有方法結果之牽連犯關係，應從
    較重之妨害投票結果正確一罪處斷；被告癸○○○、庚○○所犯妨害投票結果正
    確罪、連續投票交付不正利益罪二罪間，亦有方法結果之牽連犯關係，應從較重
    之連續投票交付不正利益一罪處斷。被告戊○○曾於八十九年、九十年間，分別
    因違反毒品危害防制條例案件、妨害風化案件，經本院判處有期徒刑六月、三月
    確定，於九十年四月一日、九十一年三月二十六日易科罰金執行完畢，有台灣高
    等法院被告全國前案紀錄表各一紙附卷可稽，其於五年以內再犯本件有期徒刑之
    罪，為累犯，依法應加重其刑。
四、原審因而適用公職人員選舉罷免法第九十條之一第一項、第九十八條第三項，刑
    法第十一條前段、第二十八條、第五十六條、第一百四十六條第一項、第一百四
    十三第一項、第五十五條、第四十七條、第四十一條第一項前段、第三十七條第
    二項、第七十四條第一、二款，罰金罰鍰提高標準條例第一條前段、第二條之規
    定，並審酌公訴人認被告己○○身為望安鄉第十三屆鄉長及第十四屆鄉長候選人
    ，本應公平參與選舉，以維護優質選風，惟為達到勝選目的，竟施以虛偽遷徙戶
    籍之非法手段增加票源，藉此戕害民主政治與選舉之公平性，然念其所遷徒之幽
    靈人口均係其家族成員，該等幽靈人口與望安鄉尚非毫無淵源感情，被告己○○
    基於親情關係尋求其投票支持，情理上非無可宥之處等一切情狀，爰量處有期徒
    刑八月，以示儆懲。另審酌被告壬○○、丁○○、丙○○、辛○○、庚○○、癸
    ○○○或以大量虛遷戶籍之非法手段妨害投票，或以交付免費機票不正利益之方
    式影響選舉，均戕害民主政治之正常發展，至不足取；被告壬○○遷入之幽靈人
    口數量較諸被告丙○○、丁○○遷入者為多；被告辛○○負責統一向立榮航空訂
    位、購票及付款，所犯連續投票交付不正利益罪之情節較諸被告庚○○、癸○○
    ○為重。又被告庚○○、癸○○○對於虛報戶籍妨害投票結果之犯行，均坦白承
    認，頗有悔意；被告庚○○、癸○○○、丁○○、丙○○、戊○○等人基於人情
    關係，誤解刑章等一切情狀，分別量處被告壬○○、許竣銘、庚○○、癸○○○
    各有期徒刑六月，被告丁○○、丙○○各有期徒刑五月，被告戊○○有期徒刑四
    月，並諭知如易科罰金，以三百元折算一日，並以被告等人因妨害投票結果正確
    或投票交付、收受不正利益犯行，均經受有期徒刑以上刑之宣告，爰依公職人員
    選舉罷免法第九十八條第三項之規定，併予宣告，被告己○○、壬○○、丁○○
    、丙○○、辛○○、庚○○、癸○○○均褫奪公權四年，被告戊○○褫奪公權二
    年。至於被告辛○○等人交付同案被告呂小蘭等人之免費機票之不正利益，係屬
    賄賂以外足以供人需要之有刑利益，依法無庸諭知沒收。經核原審此部分判決認
    事用法並無不合，量刑亦屬適度。被告等上訴意旨，或否認犯罪，或指摘原審此
    部分判決量刑過重不當為無理由，均應駁回。
五、公訴意旨另以：被告辛○○與己○○、壬○○、丁○○、丙○○基於妨害投票之
    犯意聯絡，於上揭時、地，以虛報遷出、遷入戶籍而取得投票權之方式，共同將
    呂小萍、呂彩美、呂小蘭、庚○○、許陳春玉、許美香、癸○○○、林玉華、許
    淑君、許德忠、胡東河、許靜嫻、許明仁、許素美、許義富、許明揚、許振興、
    許秋萍、陳慶昌、倪秉容、林明立、許育嫻、黃生萬、吳秀霞、董迺霆、劉鎮海
    、曾章現、曾榮志、孫再春、陳家和、陳倪玉嬋、沈許節子、孫蔡金玉、許玉蘭
    、王美慧、張寶貝、許清榮、許清勇、乙○○、許林玉音、翟秀蘭、陳智育、陳
    吳美玉、陳智明、陳信夫、陳謝玉霞、陳許玉葉、林稱讚、劉林玉蕊、林美妃、
    陳美琦、陳怡瑄、陳志俐、許順來、陳漠連、許歐計、戊○○、許麗照、許麗霜
    、黃蘭英、顏江彬等人之戶籍遷入望安鄉，嗣該等遷籍之人均未實際至該遷入之
    地址居住，俟取得投票權後，始於選舉當日分別前往望安鄉各投、開票所投票，
    以上開俗稱幽靈人口之非法方法，使投票發生不正確之結果，因認被告辛○○
    犯刑法第一百四十六條第一項妨害投票結果正確罪嫌。訊據被告辛○○堅決否認
    有何妨害投票結果正確之犯行，辯稱：伊單純代黃生萬、吳秀霞二人遷辦戶籍遷
    移手續，不知道該二人係幽靈人口等語。經查：被告辛○○雖代辦同案被告黃生
    萬、吳秀霞之戶籍遷移，惟該遷移戶籍係遷入望安鄉東安村五鄰望安五九號，並
    無如前述事實一、二大量遷徙戶籍至同一房屋內，而在客觀上顯而易見遷移者均
    屬幽靈人口之情事，難認被告辛○○於受委託遷戶籍之初，即可判斷該等遷戶籍
    者必然成為幽靈人口，其僅受託遷移戶籍，不能遽認有犯罪之故意；而呂小萍、
    呂彩美、呂小蘭、庚○○、許陳春玉、許美香、癸○○○、林玉華、許淑君、許
    德忠、胡東河、許靜嫻、許明仁、許素美、許義富、許明揚、許振興、許秋萍、
    陳慶昌、倪秉容、林明立、許育嫻、董迺霆、劉鎮海、曾章現、曾榮志、孫再春
    、陳家和、陳倪玉嬋、沈許節子、孫蔡金玉、許玉蘭、王美慧、張寶貝、許清榮
    、許清勇、乙○○、許林玉音、翟秀蘭、陳智育、陳吳美玉、陳智明、陳信夫、
陳謝玉霞、陳許玉葉、林稱讚、劉林玉蕊、林美妃、陳美琦、陳怡瑄、陳志俐、
    許順來、陳漠連、許歐計、戊○○、許麗照、許麗霜、黃蘭英、顏江彬等人之戶
    籍遷移登記並非被告辛○○所辦理，有上開戶籍登記資料等可佐，復查無被告辛
    ○○與己○○、壬○○、丁○○、丙○○就該等由他人辦理戶籍遷移者間有何虛
    報戶籍而妨害投票之犯意聯絡或行為分擔，不能證明被告辛○○此部分犯罪，惟
    因公訴人認被告此部分犯嫌與上開起訴論罪之投票交付不正利益部分，有方法結
    果之牽連犯關係，屬裁判上一罪，爰不另為無罪之諭知。又夫妻間就日常生活事
    務互為代理，夫妻間之金錢款項相互流用支出，係屬正常現象，公訴人另認被告
    辛○○代其妻被告呂小萍支付機票費用往返高雄馬公投票一情，縱認屬實，亦難
    遽認被告辛○○、同案被告呂小萍有投票交付、收受不正利益之犯意，被告辛○
    ○此部分行為尚無成立公職人員選舉罷免法第九十條之一第一項投票交付不正利
    益罪之餘地。惟公訴人認被告辛○○此部分犯嫌分別與其上開經起訴論罪之投票
    交付不正利益、妨害投票結果正確部分，有方法結果之牽連犯關係，屬裁判上一
    罪，爰均不另為無罪之諭知。
六、公訴意旨另以：被告己○○、壬○○、丁○○、丙○○、辛○○、庚○○、癸○
    ○○、戊○○等人於前述時間、地點，陸續將相關戶籍地址虛報遷入澎湖縣望安
    鄉，使戶政機關及選舉委員會之公務員，將不實之戶籍資料登載於職務上所掌之
    戶籍登記簿冊及選舉人名冊上，並行使上述不實登載事項之文書前往各該投票所
    投票，足生損害於望安鄉民及戶政機關對戶政管理之正確性，因認渠等另犯刑法
    第二百十六條、第二百十四條之行使使公務員登載不實罪嫌。惟按刑法第二百十
    四條之使公務員登載不實罪，須一經他人申報，公務員即有依其申報內容登載之
    義務，始足構成，而有關戶籍申請登記如有不實情形，依據戶籍法第二十五條、
    第五十四條、第五十六條規定，戶政機關除科以行政罰鍰外，並得逕行撤銷其遷
    入登記，該管公務員顯有查核之義務，應無刑法第二百十四條之適用，最高法院
    九十一年九月五日（九十一）台文字第ＯＯ五七五號函附法律問題研究意見及最
    高法院九十一年第十七次刑事庭會議決議可資參照。準此，戶政機關公務員對於
    戶籍登記有實質查核義務，選務機關公務員則根據查核後之戶籍資料而從事登載
    ，均非被告一有戶籍登記之申請，上述公務員即有登載義務，則公訴意旨所指被
    告等此部份行為，應不構成刑法第二百十四條之使公務員登載不實罪名，更不構
    成同法第二百十六條之行使上開文書罪名，惟公訴意旨認被告等此部份與前述有
    罪部分有牽連犯之裁判上一罪關係，故均不另為無罪之諭知，附此敘明。
七、公訴意旨另以：被告壬○○於右述時地受託遷移附表三所載已判刑確定之同案被
    告許請等等人之戶籍因認被告壬○○有與附表三許清等等人有共犯妨害投票結果
    正確罪嫌。又被告壬○○、己○○與附表二、三所示之人，被告丁○○、丙○○
    與附表一、三所示之人分別有共犯妨害投票結果正確罪嫌，經查附表三之遷移戶
    籍分散於數戶籍，均有可能於該遷入之地址實際居住四個月以上而合法取得投票
    權，遷移者以各種理由委託他人代辦戶籍遷移，不能遽認受委託人於代辦戶籍遷
    徙之初即可預見委託者嗣後必然成為幽靈人口，並無如前述事實一、二大量遷徙
    戶籍至同一房屋，而在客觀上顯而易見遷移者均屬幽靈人口之情事，被告壬○○
    就受託遷移附表三許清榮等人戶籍一事，辯稱係單純為民服務，並無犯罪之故意
    等語，應屬可採，事實三許清榮等人虛報戶籍妨害投票部分，均係單獨起意為之
    ，尚乏證據足認被告壬○○與渠等間有共犯之關係。被告壬○○此部分犯罪，尚
    屬不能證明。又查亦無積極證足證被告壬○○、己○○與附表二、三所示之人，
    被告丁○○、丙○○與附表一、三所示之人，彼此間有共犯關係，被告壬○○、
    己○○、丁○○、丙○○等人此部分犯罪，均尚屬不能證明。惟公訴人認被告壬
    ○○、己○○、丁○○、丙○○各與其前開論罪科刑部分，且有裁判上一罪關係
    ，故不另為其等此部分無罪之諭知，併此明。
乙、撤銷改判部分（被告乙○○部分）：
一、公訴意旨另以：被筶乙○○原住澎湖縣馬公市西文里西文澳一六二之四號，非屬
    望安鄉居民，且無實際遷徒，住居所之意思，竟單獨基於妨害投票之犯意，以虛
    報戶籍以取得投票權之方式，於九十年九月二十五日，向望安鄉戶政事務所虛報
    戶籍遷入望安鄉東垵村望安五十六之一號之登記，但未實際至上開遷入之地址居
    住，俟取得投票權後，於九十一年一月二十六日選舉當日前往望安鄉東垵村投票
    所投票，以俗稱幽靈人口之非法方法，使投票發生不正確之結果，因認被告有犯
    刑法第一百四十六條第一項之妨害投票結果正確及第二百十四條使公務員登載不
    實罪嫌。
二、公訴人認被告有犯前開妨害投票結果正確使公務員登載不實罪嫌，係以被告自承
    於右述時間將戶籍由馬公市遷入望安鄉，並於九十一年一月二十六日望安鄉第十
    屆鄉長選舉日前往投票等情，復有辦理移戶籍之遷入戶籍登記申請書、戶籍謄本
    、委託書、選舉人名冊等影本可稽，為其主要論據。訊據被告乙○○堅決否認有
    前犯行辯稱：我於民國八十六年九月起至八十八年十二月止及八十九年一月起至
    今，分別服務於鼎雄營造有限公司（營業所：高雄市前鎮區○○○路五十三號）
    擔任工地負責人一職及協國營造有限公司（營業所：高雄縣仁武鄉考潭新村綠園
    新村九十一號）擔任工地負責人一職，分別有在職證明書附卷可證，查上開二公
    司曾標得澎湖縣望安鄉之建設工程，我均受上開二公司指派擔任望安鄉標得工程
    進行中及完工後收尾之後續工作，自民國八十九年二、三月起至本案選舉期間，
    即長駐於望安本島執行其工作，原先僅以流動人口方式辦理，後因管區警員之勸
    說，始於民國九十年九月將戶籍遷往望安鄉，且遷徒住居地與澎湖縣警察局望安
    分局毗鄰。我確因在望安鄉工作關係，才將戶籍遷入，並非幽靈人口，亦無不法
    之情事等語。
三、經查：
  (一)被告自八十六年九月起至八十八年十二月止，曾受僱於鼎雄營造有限公司擔任工
    地負責人，另又自八十九年一月起迄今受僱於協國營造有限公司擔任工地負責人
    等情，除據被告供述明確，並有上開兩家營造公司出具之在職證明書在卷可稽。
  (二)被告一家三口確因工作因素，於九十年九月二十五日將戶籍遷入望安鄉東垵村五
    十六號之一，其實際居住至九十一年六月十八日始將戶籍遷出等情，有澎湖縣警
    察局望安分局九十二年九月四日望警分三字第０九二００二二一五五號函及東垵
    派出所管區警員趙榮文九十二年八月二十八日職務報告各一件，附卷可稽。
  (三)由上觀之，被告於右述時間確因工作關係將戶籍遷入望安鄉東垵村五十六之一號
    ，並實際居住該處所，至九十一年六月八日始遷出甚明。則被告依法取得望安鄉
    之選舉資格，並依投票通知時、地行使其投票權，自無公訴人所指以非法方法使
    投票發生不正確之結果可言，應無疑義。
四、綜上所述，被告所辯上情，經調查結果，應堪採信，此外，復查無其他確切之證
    據足證被告有公訴人所指之犯行，應認被告犯罪，尚屬不能證明。原審未予詳查
    ，遽為被告科刑之判決，尚有未當。被告上訴意旨，指摘原判決此部分不當，為
    有理由，自應由本院將原審此部分判決撤銷改判，另為被告無罪之諭知。
據上論斷，應依刑事訴訟法第三百六十八條、第三百六十九條第一項前段、第三百六
十四條、第三百零一條第一項，判決如主文。
本案經檢察官朱文彬到庭執行職務。
中    華    民    國     九十二     年      十一      月     二十       日
                              臺灣高等法院高雄分院刑事第三庭
                                  審判長法官  周賢銳
                                        法官  黃建榮
                                        法官  謝宏宗
右正本證明與原本無異。
被告戊○○部分不得上訴。
其他被告部分如不服本判決應於收受本判決後十日內向本院提出上訴書狀，其未述
上訴理由者，並得於提起上訴後十日內向本院補提理由書狀（均須按他造當事人之人
數附繕本)「切勿逕送上級法院」。
                                      書記官  賴梅琴
中    華    民    國     九十二     年      十二      月       二       日
附錄：本判決論罪科刑法條：
刑法第一百四十六條第一項：
以詐術或提他非法之方法，使投票發生不正確之結果或變造投票之結果者，處五年以
下有期徒刑。
刑法第一百四十三條第一項：
有投票權之人，要求期約或收受賄賂或其他不正當利益，而許以不行使其投票權或為
一定之行使者，處三年以下有期徒刑，得併科五千元以下罰金。
公職人員選舉罷免法九十條之一第一項：
對於有投票權之人，行求期約或交付賄賂或其他不正利益，而約其不行使投票權或為
一定之行使者，處五年以下有期徒刑，得併科新台幣四十萬元以上四百萬元以下罰金
。
  附表一
┌────┬────┬────┬─────┬─────────┬────┐
│受委託人│  委託人│遷入日期│身分證統號│原遷出及遷入戶籍地│ 備註   │
├────┼────┼────┼─────┼─────────┼────┤
│        │        │        │          │                  │偵卷處：│
│        │        │        │          │                  │九十他字│
│        │        │        │          │                  │九十九第│
│        │        │        │          │                  │二宗頁數│
│        │        │        │          │                  │）      │
├────┼────┼────┼─────┼─────────┼────┤
│  壬○○│  呂小萍│ 900828 │Ｚ000000000│高雄縣鳳山市○○路│九十他字│
│        │        │        │          │六十三號二樓      │九十九第│
│        │        │        │          │                  │二○六頁│
│        │        │        │          │澎湖縣望安鄉東安村│        │
│        │        │        │          │三鄰望安四十八號  │        │
│        │        │        │          │                  │        │
├────┼────┼────┼─────┼─────────┼────┤
│    "   │  呂彩美│   "    │Ｚ000000000│高雄縣鳳山市○○街│九十他字│
│        │        │        │          │九十九號          │九十九第│
│        │        │        │          │                  │二一○頁│
│        │        │        │          │澎湖縣望安鄉東安村│        │
│        │        │        │          │三鄰望安四十八號  │        │
│        │        │        │          │                  │        │
├────┼────┼────┼─────┼─────────┼────┤
│        │        │        │          │                  │        │
│    "   │  呂小蘭│   "    │Ｚ000000000│高雄縣鳳山市中山東│九十他字│
│        │        │        │          │路四七三號二樓    │九十九第│
│        │        │        │          │                  │二○八頁│
│        │        │        │          │                  │        │
│        │        │        │          │澎湖縣望安鄉東安村│        │
│        │        │        │          │三鄰望安四十八號  │        │
├────┼────┼────┼─────┼─────────┼────┤
│        │        │        │          │                  │        │
│    "   │  庚○○│   "    │Ｚ000000000│高雄市○○區○○路│九十他字│
│        │        │        │          │  三九三號        │九十九第│
│        │        │        │          │                  │二二四頁│
│        │        │        │          │                  │        │
│        │        │        │          │澎湖縣望安鄉東安村│        │
│        │        │        │          │三鄰望安四十八號  │        │
├────┼────┼────┼─────┼─────────┼────┤
│    "   │許陳春玉│   "    │Ｚ000000000│高雄市○○區○○路│九十他字│
│        │        │        │          │三九三號          │九十九第│
│        │        │        │          │                  │二二四頁│
│        │        │        │          │                  │        │
│        │        │        │          │澎湖縣望安鄉東安村│        │
│        │        │        │          │三鄰望安四十八號  │        │
├────┼────┼────┼─────┼─────────┼────┤
│    "   │  許美香│   "    │Ｚ000000000│高雄縣鳳山市○○街│九十他字│
│        │        │        │          │十號              │九十九第│
│        │        │        │          │                  │二二七頁│
│        │        │       │          │                  │        │
│        │        │        │          │澎湖縣望安鄉東安村│        │
│        │        │        │          │三鄰望安四十八號  │        │
├────┼────┼────┼─────┼─────────┼────┤
│    "   │  許明仁│   "   "│Ｚ000000000│高雄市○○區○○路│九十他字│
│        │        │        │          │三九三號          │九十九第│
│        │        │        │          │                  │二二五頁│
│        │        │        │          │                  │        │
│        │        │        │          │澎湖縣望安鄉東安村│        │
│        │        │        │          │三鄰望安四十八號  │        │
│        │        │        │          │                  │        │
├────┼────┼────┼─────┼─────────┼────┤
│    "   │  許素美│   "    │Ｚ000000000│高雄市○○區○○路│九十他字│
│        │        │        │          │三九三號   │九十九第│
│        │        │        │          │                  │二二五頁│
│        │        │        │          │                  │        │
│        │        │        │          │澎湖縣望安鄉東安村│        │
│        │        │        │          │三鄰望安四十八號  │        │
├────┼────┼────┼─────┼─────────┼────┤
│    "   │  許義富│   "    │Ｚ000000000│高雄市○○區○○路│九十他字│
│        │        │        │          │三九一號          │九十九第│
│        │        │        │          │                  │二二九頁│
│        │        │        │          │                  │        │
│        │        │        │          │澎湖縣望安鄉東安村│        │
│        │        │        │          │三鄰望安四十八號  │        │
│        │        │        │          │                  │        │
├────┼────┼────┼─────┼─────────┼────┤
│    "   │癸○○○│   "    │Ｚ000000000│高雄市○○區○○路│九十他字│
│        │        │        │          │三九一號          │九十九第│
│        │        │        │          │                  │二二九頁│
│        │        │        │          │                  │        │
│        │        │        │          │澎湖縣望安鄉東安村│        │
│        │        │        │          │三鄰望安四十八號  │        │
│        │        │        │          │                  │        │
├────┼────┼────┼─────┼─────────┼────┤
│    "   │  許明揚│   "    │Ｚ000000000│高雄市○○區○○路│九十他字│
│        │        │        │          │三九一號          │九十九第│
│        │        │        │          │                  │二二九頁│
│        │        │        │          │                  │        │
│        │        │        │          │澎湖縣望安鄉東安村│        │
│        │        │        │          │三鄰望安四十八號  │        │
│        │        │        │          │                  │        │
├────┼────┼────┼─────┼─────────┼────┤
│    "   │  許淑君│   "    │Ｚ000000000│高雄市三民區九如四│九十他字│
│        │        │        │          │路八九六號五樓    │九十九第│
│        │        │        │          │                  │二三七頁│
│        │        │        │          │                  │        │
│        │        │        │          │澎湖縣望安鄉東安村│        │
│        │        │        │          │三鄰望安四十八號  │        │
├────┼────┼────┼─────┼─────────┼────┤
│        │        │        │          │                  │        │
│    "   │  林玉華│   "    │Ｚ000000000│高雄市三民區九如四│九十他字│
│        │        │        │          │路八九二號五樓    │九十九第│
│        │        │        │          │                  │二四○頁│
│        │     │        │          │                  │        │
│        │        │        │          │澎湖縣望安鄉東安村│        │
│        │        │        │          │三鄰望安四十八號  │        │
├────┼────┼────┼─────┼─────────┼────┤
│    "   │  許德忠│   "    │Ｚ000000000│高雄市三民區九如四│九十他字│
│        │        │        │          │路八九二號五樓    │九十九第│
│        │        │        │          │                  │二四○頁│
│        │        │        │          │                  │        │
│        │        │        │          │澎湖縣望安鄉東安村│        │
│        │        │        │          │三鄰望安四十八號  │        │
├────┼────┼────┼─────┼─────────┼────┤
│        │        │        │          │                  │        │
│    "   │  許振興│   "    │Ｚ000000000│高雄市○○路三六一│九十他字│
│        │        │        │          │巷二十二號        │九十九第│
│        │        │        │          │                  │二四二頁│
│        │        │        │          │                  │        │
│        │        │        │          │澎湖縣望安鄉東安村│        │
│        │        │        │          │三鄰望安四十八號  │        │
├────┼────┼────┼─────┼─────────┼────┤
│    "   │  許秋萍│   "    │Ｚ000000000│高雄市○○路三六一│九十他字│
│        │        │        │          │巷二十二號        │九十九第│
│        │        │        │          │                  │二四二頁│
│        │        │        │          │                  │        │
│        │        │        │          │澎湖縣望安鄉東安村│        │
│        │        │        │          │三鄰望安四十八號  │        │
├────┼────┼────┼─────┼─────────┼────┤
│        │        │        │          │                  │        │
│    "   │  胡東河│   "    │Ｚ000000000│澎湖縣馬公市○○街│九十他字│
│        │        │        │          │四十一號之一      │九十九第│
│        │        │        │          │                  │二一六頁│
│        │        │        │          │                  │        │
│        │        │        │          │澎湖縣望安鄉東安村│        │
│        │        │        │          │三鄰望安四十八號  │        │
├────┼────┼────┼─────┼─────────┼────┤
│        │        │        │          │                  │        │
│    "   │  許靜嫻│   "    │Ｚ000000000│澎湖縣馬公市○○街│九十他字│
│        │        │        │          │四十一號之一      │九十九第│
│        │        │        │          │                  │二一六頁│
│        │        │        │          │                  │        │
│        │        │        │          │澎湖縣望安鄉東安村│        │
│        │        │        │          │三鄰望安四十八號  │        │
├────┼────┼────┼─────┼─────────┼────┤
│        │        │        │          │                  │        │
│    "   │  陳慶昌│   "    │Ｚ000000000│高雄市○○區○○街│九十他字│
│        │        │        │          │二十四號          │九十九第│
│        │        │        │          │                  │一九六頁│
│        │        │        │          │澎湖縣望安鄉東安村│        │
│        │        │        │          │三鄰望安四十八號  │        │
└────┴────┴────┴─────┴─────────┴────┘
附表二
┌────┬────┬────┬─────┬─────────┬────┐
│受委託人│委託人  │遷入日期│身分證統號│原遷出及遷入戶籍地│備註    │
│        │        │        │          │                  │偵卷處：│
│        │        │        │          │                  │（九十他│
│        │        │        │          │                  │ 字九十 │
│        │        │        │          │                  │ 九第二 │
│        │        │        │          │                  │宗頁數）│
├────┼────┼────┼─────┼─────────┼────┤
│丁○○  │倪秉容  │900817  │Ｚ000000000│澎湖縣馬公市西文澳│九十他字│
│        │        │        │          │一五五號          │九十九第│
│        │        │        │          │                  │一七六頁│
│        │        │        │          │                  │        │
│        │        │        │          │澎湖縣望安鄉西安村│        │
│        │        │        │          │三十三之八號      │        │
├────┼────┼────┼─────┼─────────┼────┤
│  "     │林明立  │900817  │Ｚ000000000│澎湖縣馬公市西文澳│九十他字│
│        │        │        │          │一五五號          │九十九第│
│        │        │        │          │                  │一七六頁│
│        │        │        │       │                  │        │
│        │        │        │          │澎湖縣望安鄉西安村│        │
│        │        │        │          │三十三之八號      │        │
├────┼────┼────┼─────┼─────────┼────┤
│   "    │孫再春  │900824  │Ｚ000000000│高雄縣大社鄉觀音村│九十他字│
│        │        │        │          │中華路十四巷二十之│九十九第│
│        │        │        │          │三號              │一四三頁│
│        │        │        │          │                  │        │
│        │        │        │          │澎湖縣望安鄉西安村│        │
│        │        │        │          │三十三之八號      │        │
├────┼────┼────┼─────┼─────────┼────┤
│        │        │        │          │                  │        │
│    "   │陳家和  │ "      │Ｚ000000000│高雄市三民區遼寧二│九十他字│
│        │        │        │          │街二五五巷三十三號│九十九第│
│        │        │        │          │                  │一三七頁│
│        │        │        │          │                  │        │
│        │        │        │          │澎湖縣望安鄉西安村│        │
│        │        │        │          │三十三之八號      │        │
│        │        │        │          │                  │        │
├────┼────┼────┼─────┼─────────┼────┤
│     "  │陳倪玉嬋│"       │Ｚ000000000│高雄市三民區遼寧二│九十他字│
│        │        │        │          │街二五五巷三十三號│九十九第│
│        │        │        │          │                  │一三七頁│
│        │        │        │          │                  │        │
│        │        │        │          │澎湖縣望安鄉西安村│        │
│        │        │        │          │三十三之八號      │        │
├────┼────┼────┼─────┼─────────┼────┤
│      " │沈許節子│ "      │Ｚ000000000│高雄市○○區○○街│九十他字│
│        │        │        │          │一六一巷九號      │九十九第│
│        │        │        │          │                  │一六一頁│
│        │        │        │          │                  │        │
│        │        │        │          │澎湖縣望安鄉西安村│        │
│        │        │        │          │三十三之八號      │        │
├────┼────┼────┼─────┼─────────┼────┤
│       "│孫蔡金玉│ "      │Ｚ000000000│高雄市○○區○○路│九十他字│
│        │        │        │          │一一二巷四號三樓  │九十九第│
│        │        │        │          │                  │一四一頁│
│        │        │        │          │                  │        │
│        │        │        │          │澎湖縣望安鄉西安村│        │
│        │        │        │          │三十三之八號      │        │
│        │        │        │          │                  │     │
│        │        │        │          │                  │        │
├────┼────┼────┼─────┼─────────┼────┤
│丙○○  │許玉蘭  │900912  │Ｚ000000000│台南市○○街二一五│九十他字│
│        │        │        │          │巷三十號          │九十九第│
│        │        │        │          │                  │一七一頁│
│        │        │        │          │                  │        │
│        │        │        │          │澎湖縣望安鄉西安村│        │
│        │        │        │          │三十三之八號      │        │
│        │        │        │          │                  │        │
├────┼────┼────┼─────┼─────────┼────┤
│  "     │王美慧  │900912  │Ｚ000000000│台南市○○路三七○│九十他字│
│        │        │        │          │巷二十七弄十三號  │九十九第│
│        │        │        │          │                  │一七三頁│
│        │        │   │          │                  │        │
│        │        │        │          │澎湖縣望安鄉西安村│        │
│        │        │        │          │三十三之八號      │        │
└────┴────┴────┴─────┴─────────┴────┘
附表三
┌────┬────┬──────┬──────────┬─────┐
│遷籍者  │遷入日期│ 身分證統號 │原遷出及遷入戶籍地  │  備註    │
│        │        │            │                    │  偵卷處：│
│        │        │            │                    │  九十一選│
│        │        │            │                    │  他字三十│
│        │        │            │                    │  第二宗、│
│        │        │            │                    │  九十他字│
│        │        │            │                    │  七六第五│
│        │        │            │                    │  宗頁數）│
├────┼────┼──────┼──────────┼─────┤
│        │ │            │                    │          │
│許林玉音│ 900828 │ Ｚ000000000 │高雄市鼓山區新民里  │  九十一選│
│        │        │            │二鄰臨海二路三十巷  │  他字三十│
│        │        │            │四十二號            │  第二七○│
│        │        │            │                    │  頁      │
│        │        │            │                    │          │
│        │        │            │澎湖縣望安鄉東安村  │          │
│        │        │            │三鄰望安四十九號    │          │
├────┼────┼──────┼──────────┼─────┤
│翟秀蘭  │ 900829 │ Ｚ000000000 │高雄市○○區○○街  │ 九十一選 │
│        │        │            │一九七巷一號五樓    │ 他字三十 │
│        │        │            │                    │ 第二六二 │
│        │        │            │                    │ 頁       │
│        │        │            │                    │          │
│        │        │            │澎湖縣望安鄉東安村  │          │
│        │        │            │三鄰望安三十二號    │          │
├────┼────┼──────┼──────────┼─────┤
│陳智育  │   "    │ Ｚ000000000 │台南縣新化鎮全興里  │ 九十一選 │
│        │        │            │十四鄰竹子腳二四七  │ 他字三十 │
│        │        │            │號二九○            │ 第二五八 │
│        │        │            │                    │ 頁       │
│        │        │            │                    │          │
│        │        │            │澎湖縣望安鄉東安村  │          │
│        │        │            │三鄰望安三十二號    │          │
├────┼────┼──────┼──────────┼─────┤
│        │        │            │                    │          │
│陳吳美玉│  900830│ Ｚ000000000 │高雄市苓雅區福人里  │ 九十一選 │
│        │        │            │六鄰武慶三路一二二  │ 他字三十 │
│        │        │            │巷十一號     │ 第二六○ │
│        │        │            │                    │ 頁       │
│        │        │            │                    │          │
│        │        │            │澎湖縣望安鄉東安村  │          │
│        │        │            │三鄰望安三十二號    │          │
├────┼────┼──────┼──────────┼─────┤
│陳智明  │    "   │ Ｚ000000000 │高雄市苓雅區福人里  │ 九十一選 │
│        │        │            │六鄰武慶三路一二二  │ 他字三十 │
│        │        │            │巷十一號            │ 第二六○ │
│        │        │            │                    │ 頁       │
│        │        │            │                    │          │
│        │        │            │澎湖縣望安鄉東安村  │          │
│        │        │            │三鄰望安三十二號    │          │
├────┼────┼──────┼──────────┼─────┤
│陳信夫  │     "  │ Ｚ000000000 │高雄市鼓山區民強里  │ 九十一選 │
│        │        │            │十一鄰九如四路七一  │ 他字三十 │
│        │        │            │六巷四十七號        │ 第二六○ │
│        │        │            │                    │ 頁       │
│        │        │            │                    │          │
│        │        │            │澎湖縣望安鄉東安村  │          │
│        │        │            │三鄰望安三十二號    │          │
├────┼────┼──────┼──────────┼─────┤
│陳謝玉霞│      " │ Ｚ000000000 │高雄市鼓山區民強里  │ 九十一選 │
│        │        │            │十一鄰九如四路七一  │ 他字三十 │
│        │        │            │六巷四十七號        │ 第二六○ │
│        │        │            │                    │ 頁       │
│        │        │            │                    │          │
│        │        │            │澎湖縣望安鄉東安村  │          │
│        │        │            │三鄰望安三十二號    │          │
├────┼────┼──────┼──────────┼─────┤
│陳許玉葉│      " │ Ｚ000000000 │高雄縣鳳山市南成里  │九十一選  │
│        │        │            │一六鄰福安二街一○  │他字三十  │
│        │        │            │五巷十二弄十三之七  │第二六六  │
│        │        │            │號                  │頁        │
│        │        │            │                    │          │
│        │        │            │澎湖縣望安鄉東安村  │          │
│        │        │            │五鄰望安五十九號    │          │
├────┼────┼──────┼──────────┼─────┤
│        │        │            │                    │          │
│林稱讚  │      " │ Ｚ000000000 │高雄市鼓山區延平里  │九十一選  │
│        │        │            │五鄰鼓南街三十二巷  │他字三十  │
│        │        │            │五弄三號            │第二六六  │
│        │        │            │                    │頁        │
│        │        │       │                    │          │
│        │        │            │澎湖縣望安鄉東安村  │          │
│        │        │            │五鄰望安五十九號    │          │
├────┼────┼──────┼──────────┼─────┤
│劉林玉蕊│ 900905 │ Ｚ000000000 │雲林縣斗六市社口里  │九十一選  │
│        │        │            │十鄰永昌東街十一巷  │他字三十  │
│        │        │            │八號                │第二七二  │
│        │        │            │                    │頁        │
│        │        │            │                    │          │
│        │        │            │澎湖縣望安鄉東安村  │          │
│        │        │            │三鄰望安四十九號    │          │
├────┼────┼──────┼──────────┼─────┤
│        │        │            │                    │          │
│林美妃  │    "   │ Ｚ000000000 │雲林縣斗六市社口里  │九十一選  │
│        │        │            │十四鄰鎮南路一二    │他字三十  │
│        │        │            │○巷七號            │第二七四  │
│        │        │            │                    │頁        │
│        │        │            │                    │          │
│        │        │            │澎湖縣望安鄉東安村  │          │
│        │        │            │三鄰望安四十九號    │          │
├────┼────┼──────┼──────────┼─────┤
│陳美琦  │ 900906 │ Ｚ000000000 │高雄縣鳳山市文德里  │九十一選  │
│        │        │            │八鄰濱山街十巷十六  │他字三十  │
│        │        │            │之四號              │第二五四  │
│        │        │            │                    │頁        │
│        │        │            │                    │          │
│        │        │            │澎湖縣望安鄉東安村  │          │
│        │        │            │十一鄰望安一三○號  │          │
├────┼────┼──────┼──────────┼─────┤
│陳怡瑄  │   "    │ Ｚ000000000 │高雄縣鳳山市文德里  │九十一選  │
│        │        │            │八鄰濱山街十巷十六  │他字三十  │
│        │        │            │之四號              │第二五四  │
│        │        │            │                    │頁        │
│        │        │            │                    │          │
│        │        │            │澎湖縣望安鄉東安村  │          │
│        │        │            │十一鄰望安一三○號  │          │
├────┼────┼──────┼──────────┼─────┤
│陳志俐  │   "    │ Ｚ000000000 │高雄縣鳳山市文德里  │九十一選  │
│        │        │            │八鄰濱山街十巷十六  │他字三十  │
│        │        │            │之四號              │第二五四  │
│        │        │            │                    │頁        │
│        │        │            │                    │          │
│        │        │            │澎湖縣望安鄉東安村  │          │
│       │        │            │十一鄰望安一三○號  │          │
├────┼────┼──────┼──────────┼─────┤
│許順來  │ 900907 │ Ｚ000000000 │高雄縣橋頭鄉甲北村  │九十一選  │
│        │        │            │十三鄰甲昌路復興巷  │他字三十  │
│        │        │            │二十八之五號        │第二五六  │
│        │        │            │                    │頁        │
│        │        │            │                    │          │
│        │        │            │澎湖縣望安鄉東安村  │          │
│        │        │            │十一鄰望安一三○號  │          │
│        │        │            │                    │          │
├────┼────┼──────┼──────────┼─────┤
│陳漠連  │  "     │ Ｚ000000000 │高雄市鼎泰里十四鄰  │九十一選  │
│        │        │            │鼎泰街一六七巷三十  │他字三十  │
│        │        │            │二號                │第二五六  │
│        │ │            │                    │頁        │
│        │        │            │                    │          │
│        │        │            │澎湖縣望安鄉東安村  │          │
│        │        │            │十鄰望安一二三號    │          │
├────┼────┼──────┼──────────┼─────┤
│張寶貝  │ 900913 │ Ｚ000000000 │高雄市苓雅區意誠里  │ 九十他字 │
│        │        │            │十三鄰新光路六十二  │ 七十六第 │
│        │        │            │巷十九號七樓之三    │ 二十四頁 │
│        │        │            │                    │          │
│        │        │            │澎湖望安鄉中社村四  │          │
│        │        │            │鄰花宅六十之二號    │          │
├────┼────┼──────┼──────────┼─────┤
│        │        │            │                    │          │
│許歐計  │ 900913 │ Ｚ000000000 │高雄縣鳳山市過埤里  │ 九十他字 │
│        │        │            │十四鄰過常路二五一  │ 七十六第 │
│        │        │            │巷五號              │ 一六一頁 │
│        │        │            │                    │          │
│        │        │            │澎湖縣望安鄉東安村  │          │
│        │        │            │十一鄰望安一三○號  │          │
├────┼────┼──────┼──────────┼─────┤
│戊○○  │ 900913 │ Ｚ000000000 │高雄縣鳳山市過埤里  │ 九十他字 │
│        │        │            │十四鄰過常路二五一  │ 七十六第 │
│        │        │            │巷五號              │ 一六一頁 │
│        │        │            │                    │          │
│        │        │            │澎湖縣望安鄉東安村  │          │
│        │        │            │十一鄰望安一三○號  │          │
│        │        │            │                    │          │
├────┼────┼──────┼──────────┼─────┤
│許麗照  │ 900913 │ Ｚ000000000 │屏東市潭墘里二十三  │ 九十選他 │
│        │        │            │鄰蘭州街一三八巷七  │ 字三十第 │
│        │        │            │號                  │ 二五○頁 │
│        │        │            │                    │          │
│        │        │            │澎湖縣望安鄉東安村  │          │
│        │        │            │十一鄰望安一三○號  │          │
├────┼────┼──────┼──────────┼─────┤
│許麗霜  │ 900913 │ Ｚ000000000 │高雄縣鳳山市新樂里  │  九十選他│
│        │        │            │一八鄰大明路一二七  │  字三十第│
│        │        │            │號六樓              │  二五二頁│
│        │        │            │                    │          │
│        │        │            │澎湖縣望安鄉東安村  │          │
│        │        │            │十一鄰望安一三○號  │          │
│        │        │            │                    │          │
├────┼────┼──────┼──────────┼─────┤
│許清榮  │ 900924 │ Ｚ000000000 │澎湖縣湖西鄉葉村  │ 九十他字 │
│        │        │            │十二鄰果葉一一○號  │ 七十六第 │
│        │        │            │                    │ 二十一頁 │
│        │        │            │                    │          │
│        │        │            │澎湖望安鄉中社村四  │          │
│        │        │            │鄰花宅六十之二號    │          │
├────┼────┼──────┼──────────┼─────┤
│許清勇  │ 900924 │ Ｚ000000000 │澎湖縣湖西鄉葉村  │ 九十他字 │
│        │        │            │十二鄰果葉一一○號  │ 七十六第 │
│        │        │            │                    │ 二十一頁 │
│        │        │            │                    │          │
│        │        │            │澎湖望安鄉中社村四  │          │
│        │        │            │鄰花宅六十之二號    │          │
├────┼────┼──────┼──────────┼─────┤
│        │        │            │                    │          │
│乙○○  │ 900925 │ Ｚ000000000 │澎湖縣馬公市西文里  │ 九十他字 │
│        │        │            │二十一鄰西文澳一六  │ 七十六第 │
│        │        │            │二之四號            │ 二十七頁 │
│        │        │            │                    │          │
│        │        │            │澎湖縣望安鄉東安村  │          │
│        │        │            │四鄰望安五十六之一  │          │
│        │        │            │號                  │          │
├────┼────┼──────┼──────────┼─────┤
│黃蘭英  │ 900911 │ Ｚ000000000 │高雄市三民區大中一  │ 九十一選 │
│        │        │            │路二二九號十六樓    │ 他字三０ │
│        │        │            │                    │ 第二四四 │
│        │        │            │                    │ 頁       │
│        │        │            │                    │          │
│        │        │       │澎湖縣望安鄉中社村  │          │
│        │        │            │十七鄰一一八號      │          │
├────┼────┼──────┼──────────┼─────┤
│顏江彬  │ 900911 │ Ｚ000000000 │高雄市三民區大中一  │ 九十一選 │
│        │        │            │路二二九號十六樓    │ 他字三０ │
│        │        │            │                    │ 第二四五 │
│        │        │            │                    │ 頁       │
│        │        │            │                    │          │
│        │        │            │澎湖縣望安鄉中社村  │          │
│        │        │            │十七鄰一一八號      │          │
│        │        │            │                    │          │
└────┴────┴──────┴──────────┴─────┘
附表四
┌───────────────────────────────────┐
│九十年十二月二十八日辛○○購買團體機票開票付款情形一覽表              │
│                    （偵卷處：九十一年選他字第三０號第二宗第一至六頁）│
├───┬────┬─────┬──┬─────┬────┬──────┤
│編 號 │旅客姓名│往返地點  │票別│單程或來回│往返日期│    票價    │
│      │        │          │    │          │        │（含兵險費）│
├───┼────┼─────┼──┼─────┼────┼──────┤
│  1   │鄭騰望  │高雄至馬公│半票│ 來回票   │ 910125 │    810     │
│      │        │馬公至高雄│    │          │ 910127 │    810     │
├───┼────┼─────┼──┼─────┼────┼──────┤
│  2   │陳助    │高雄至馬公│半票│ 來回票   │ 910125 │    810     │
│      │        │馬公至高雄│    │          │ 910126 │    810     │
├───┼────┼─────┼──┼─────┼────┼──────┤
│  3   │許歐計  │高雄至馬公│半票│ 來回票   │ 910125 │    810     │
│      │        │馬公至高雄│    │          │ 910126 │    810     │
├───┼────┼─────┼──┼─────┼────┼──────┤
│  4   │許德忠  │高雄至馬公│全票│ 來回票   │ 910125 │    1100    │
│      │        │馬公至高雄│    │          │ 910127 │    1100    │
├───┼────┼─────┼──┼─────┼────┼──────┤
│  5   │林玉華  │高雄至馬公│全票│ 來回票   │ 910125 │    1100    │
│      │        │馬公至高雄│    │          │ 910127 │    1100    │
├───┼────┼─────┼──┼─────┼────┼──────┤
│  6   │許淑君  │高雄至馬公│全票│ 來回票   │ 910125 │    1100    │
│      │        │馬公至高雄│    │          │ 910127 │    1100    │
├───┼────┼─────┼──┼─────┼────┼──────┤
│  7   │許林玉音│高雄至馬公│全票│ 來回票   │ 910125 │    1100    │
│      │        │馬公至高雄│    │          │ 910127 │    1100    │
├───┼────┼─────┼──┼─────┼────┼──────┤
│  8   │劉林玉蕊│高雄至馬公│全票│ 來回票   │ 910125 │    1100    │
│      │        │馬公至高雄│    │          │ 910127 │    1100    │
├───┼────┼─────┼──┼─────┼────┼──────┤
│  9   │林美妃  │高雄至馬公│全票│ 來回票   │ 910125 │    1100    │
│      │        │馬公至高雄│    │          │ 910127 │    1100    │
├───┼────┼─────┼──┼─────┼────┼──────┤
│      │        │          │    │          │        │            │
│  10  │陳美琦  │高雄至馬公│全票│ 來回票   │ 910125 │    1100    │
│      │        │馬公至高雄│    │          │ 910127 │    1100    │
├───┼────┼─────┼──┼─────┼────┼──────┤
│  11  │陳怡瑄  │高雄至馬公│全票│ 來回票   │ 910125 │    1100    │
│      │        │馬公至高雄│    │          │ 910127 │    1100    │
├───┼────┼─────┼──┼─────┼────┼──────┤
│  12  │陳志俐  │高雄至馬公│全票│ 來回票   │ 910125 │    1100    │
│      │        │馬公至高雄│    │          │ 910127 │    1100    │
├───┼────┼─────┼──┼─────┼────┼──────┤
│  13  │陳明交  │高雄至馬公│全票│ 來回票   │ 910125 │    1100    │
│      │        │馬公至高雄│    │          │ 910127 │    1100    │
├───┼────┼─────┼──┼─────┼────┼──────┤
│      │        │          │    │          │        │            │
│  14  │陳昆宏  │高雄至馬公│全票│ 來回票   │ 910125 │    1100    │
│      │        │馬公至高雄│    │          │ 910127 │    1100    │
├───┼────┼─────┼──┼─────┼────┼──────┤
│      │        │          │    │          │        │            │
│  15  │陳冠燁  │高雄至馬公│全票│ 來回票   │ 910125 │    1100    │
│      │        │馬公至高雄│    │          │ 910127 │    1100    │
├───┼────┼─────┼──┼─────┼────┼──────┤
│      │        │          │    │          │        │            │
│  16  │許陳春玉│高雄至馬公│全票│ 來回票   │ 910125 │    1100    │
│      │        │馬公至高雄│    │          │ 910126 │    1100    │
├───┼────┼─────┼──┼─────┼────┼──────┤
│  17  │陳漠連  │高雄至馬公│全票│ 來回票   │ 910125 │    1100    │
│      │        │馬公至高雄│    │          │ 910126 │    1100    │
├───┼────┼─────┼──┼─────┼────┼──────┤
│      │        │          │    │          │        │            │
│  18  │戊○○  │高雄至馬公│全票│ 來回票   │ 910125 │    1100    │
│      │        │馬公至高雄│    │          │ 910126 │    1100    │
├───┼────┼─────┼──┼─────┼────┼──────┤
│      │        │          │    │          │        │            │
│  19  │許麗照  │高雄至馬公│全票│ 來回票   │ 910125 │    1100    │
│      │        │馬公至高雄│    │          │ 910126 │    1100    │
├───┼────┼─────┼──┼─────┼────┼──────┤
│  20  │許麗霜  │高雄至馬公│全票│ 來回票   │ 910125 │    1100    │
│      │        │馬公至高雄│    │          │ 910126 │    1100    │
├───┼────┼─────┼──┼─────┼────┼──────┤
│  21  │陳許玉葉│高雄至馬公│全票│ 單程票   │ 910125 │    1100    │
├───┼────┼─────┼──┼─────┼────┼──────┤
│  22  │陳許靜枝│高雄至馬公│全票│ 單程票   │ 910125 │    1100    │
├───┼────┼─────┼──┼─────┼────┼──────┤
│  23  │呂彩美  │高雄至馬公│全票│ 單程票   │ 910125 │    1100    │
├───┼────┼─────┼──┼─────┼────┼──────┤
│  24  │呂小蘭  │高雄至馬公│全票│ 單程票   │ 910125 │    1100    │
├───┼────┼─────┼──┼─────┼────┼──────┤
│  25  │許順來  │高雄至馬公│全票│ 單程票   │ 910125 │    1100    │
├───┼────┼─────┼──┼─────┼────┼──────┤
│  26  │許美香  │馬公至高雄│全票│ 單程票   │ 910126 │    1100    │
├───┼────┼─────┼──┼─────┼────┼──────┤
│  27  │許福員  │馬公至高雄│全票│ 單程票   │ 910127 │    1100    │
└───┴────┴─────┴──┴─────┴────┴──────┘
┌──────────────────────────────────┐
│九十年十二月二十四日辛○○臨櫃付現購買離島居民八折優待票開票付款情形│
│                                                              一覽表│
├──┬────┬─────┬──┬────┬───┬──┬─────┤
│編號│姓名    │往返地點  │票別│單程或來│日期  │金額│  備註    │
│    │        │          │    │回      │      │    │（偵卷處：│
│    │        │          │    │        │      │    │ 九十一年 │
│    │        │          │    │        │      │    │ 選他字第 │
│    │        │          │    │        │      │    │ 三０號第 │
│    │        │          │    │        │      │    │ 四宗頁數 │
│    │        │          │    │        │      │    │ ）       │
├──┼────┼─────┼──┼────┼───┼──┼─────┤
│1   │林稱讚  │高雄至馬公│全票│來回票  │910124│1196│第142頁   │
│    │        │馬公至高雄│    │        │910127│1196│第91頁    │
├──┼────┼─────┼──┼────┼───┼──┼─────┤
│2   │陳吳美玉│高雄至馬公│全票│來回票  │910125│1196│第118頁   │
│    │        │馬公至高雄│    │        │910127│1196│第91頁    │
├──┼────┼─────┼──┼────┼───┼──┼─────┤
│3   │陳智明  │高雄至馬公│全票│來回票  │910125│1196│第118頁   │
│    │        │馬公至高雄│    │        │910127│1196│第91頁    │
├──┼────┼─────┼──┼────┼───┼──┼─────┤
│4   │陳信夫  │高雄至馬公│全票│來回票  │910125│1196│第118頁   │
│    │        │馬公至高雄│    │        │910127│1196│第91頁    │
├──┼────┼─────┼──┼────┼───┼──┼─────┤
│5   │陳謝玉霞│高雄至馬公│全票│來回票  │910125│1196│第118頁   │
│    │        │馬公至高雄│    │        │910127│1196│第91頁    │
├──┼────┼─────┼──┼────┼───┼──┼─────┤
│6   │陳智育  │馬公至高雄│全票│單程    │910127│1196│第91頁    │
├──┼────┼─────┼──┼────┼───┼──┼─────┤
│7   │翟秀蘭  │馬公至高雄│全票│單程    │910127│1196│第91頁    │
└──┴────┴─────┴──┴────┴───┴──┴─────┘
┌──────────────────────────────────┐
│九十年十二月二十五日辛○○臨櫃付現購買離島居民八折優待票開票付款情形│
│                                                              一覽表│
├──┬───┬─────┬──┬─────┬───┬──┬─────┤
│編號│姓名  │往返地點  │票別│單程或來回│日期  │金額│  備註    │
│    │      │          │    │          │      │    │（偵卷處：│
│    │      │          │    │ │      │    │ 九十一年 │
│    │      │          │    │          │      │    │ 選他字第 │
│    │      │          │    │          │      │    │ 三０號第 │
│    │      │          │    │          │      │    │ 四宗頁數 │
│    │      │          │    │          │      │    │ ）       │
├──┼───┼─────┼──┼─────┼───┼──┼─────┤
│ 1  │顏江彬│高雄至馬公│全票│來回票    │910125│1196│ 第110頁  │
│    │      │馬公至高雄│    │          │910127│1196│ 第99頁   │
├──┼───┼─────┼──┼─────┼───┼──┼─────┤
│ 2  │黃蘭英│高雄至馬公│全票│來回票    │910125│1196│ 第110頁  │
│    │      │馬公至高雄│    │          │910127│1196│ 第99頁   │
├──┼───┼─────┼──┼─────┼───┼──┼─────┤
│ 3  │顏許乃│高雄至馬公│全票│來回票    │910125│770 │ 第110頁  │
│    │      │馬公至高雄│    │          │910127│770 │ 第99頁   │
├──┼───┼─────┼──┼─────┼───┼──┼─────┤
│ 4  │許福員│高雄至馬公│全票│單程      │910126│1196│ 第141頁  │
├──┼───┼─────┼──┼─────┼───┼──┼─────┤
│ 5  │許美香│高雄至馬公│全票│單程      │910125│1196│ 第132頁  │
└──┴───┴─────┴──┴─────┴───┴──┴─────┘
                                                                        Ｆ


司法院資訊處製作；財團法人民間司法改革基金會備份。
